臺灣高等法院刑事判決
111年度上訴字第658號
上  訴  人  
即  被  告  呂東佳


            程惠英



上列上訴人因違反商業會計法等案件，不服臺灣新北地方法院10
8年度重訴字第33號，中華民國110年9月8日第一審判決（起訴案
號：臺灣新北地方檢察署107年度偵字第35437號、108年度偵字
第343；追加起訴案號：108年度偵字第26298號、109年度偵緝字
第343號），提起上訴，本院判決如下：
    主  文
原判決關於呂東佳、程惠英之定應執行刑部分撤銷。
其他上訴駁回。
呂東佳上訴駁回部分所處之刑，應執行有期徒刑貳年，如易科罰
金，以新臺幣壹仟元折算壹日。
程惠英上訴駁回部分所處之刑，應執行有期徒刑拾月，如易科罰
金，以新臺幣壹仟元折算壹日。
    事  實
一、呂東佳與程惠英原係夫妻，呂東佳為隆大工業股份有限公司
    （下稱隆大公司）、永裕銓企業有限公司（下稱永裕銓公司
    ）、金囿企業有限公司（下稱金囿公司）、小米熊企業有限
    公司（下稱小米熊公司）及南台工業股份有限公司（下稱南
    台公司）之實際負責人，並掌握各該公司及無極國際興業有
    限公司（下稱無極公司）之會計憑證即統一發票之開立，為
    商業會計法所稱之主辦會計人員，亦實際負責南台公司向稅
    捐稽徵機關申報營業稅等業務，並以製作南台公司之「營業
    人銷售額與稅額申報書（401 ）」（下稱營業稅申報書）申
    報營業稅為其附隨業務，為從事業務之人。程惠英為隆大公
    司之登記負責人，並實際參與經營，竟分別為下列犯行：
  ㈠呂東佳、程惠英共同基於明知不實事項而填製會計憑證、幫
    助納稅義務人逃漏稅捐之各別犯意聯絡，明知隆大公司於民
    國97年11月至102年2月間，並無實際銷貨予如附表二所示東
    保實業有限公司等14家營業人，竟分別於如附表二各編號所
    示各期營業稅之申報期間（即隔月15日前，下同），以隆大
    公司名義接續虛偽填製如附表二各編號所示內容不實之統一
    發票，交付予如附表二各編號所示營業人充當進項憑證使用
    ，使之於各該稅期（每2月為1期）申報營業稅時，持以扣抵
    營業稅之銷項稅額，而分別幫助如附表二編號6、8、22、23
    、24所示之華強國際實業有限公司、焜亨有限公司、誠加科
    技股份有限公司及金聚順有限公司等4家營業人逃漏如附表
    二各編號所示之各期營業稅額（另伸義精密有限公司、華澄
    實業有限公司、祥寶機械工程企業有限公司及善苗工業有限
    公司等4家營業人則均不生逃漏營業稅之結果，經原審判決
    不另為無罪諭知確定），均足生損害於稅捐稽徵機關核課稅
    捐之正確性及公平性。
  ㈡呂東佳基於明知不實事項而填製會計憑證之各別犯意，明知
    永裕銓公司於103年5月至103年8月間，並無實際銷貨予如附
    表三所示國合實業有限公司及小米熊公司等2家營業人，竟
    分別於如附表三各編號所示各期營業稅之申報期間，以永裕
    銓公司名義接續虛偽填製如附表三各編號所示內容不實之統
    一發票，交付予如附表三各編號所示營業人充當進項憑證使
    用，使之於各該稅期（每2月為1期）申報營業稅時，持以扣
    抵營業稅銷項稅額，足生損害於稅捐稽徵機關核課稅捐之正
    確性及公平性，惟均不生實際逃漏營業稅之結果。
  ㈢呂東佳基於明知不實事項而填製會計憑證、幫助納稅義務人
    逃漏稅捐之各別犯意，明知金囿公司於103年5月至103年10
    月間，並無實際銷貨予如附表四所示小米熊公司等3家營業
    人，竟分別於如附表四各編號所示各期營業稅之申報期間，
    以金囿公司名義接續虛偽填製如附表四各編號所示內容不實
    之統一發票，交付予如附表四各編號所示營業人充當進項憑
    證使用，使之於各該稅期（每2月為1期）申報營業稅時，持
    以扣抵營業稅銷項稅額，而幫助亨伸實業股份有限公司逃漏
    如附表四編號2所示之營業稅額（小米熊公司不生逃漏營業
    稅之結果，業經原審判決不另為無罪諭知確定），均足生損
    害於稅捐稽徵機關核課稅捐之正確性及公平性。
  ㈣呂東佳、鄭清維（已歿，為無極公司之實際負責人）共同基
    於明知不實事項而填製會計憑證之各別犯意聯絡，明知無極
    公司於103年1月至103年8月間，並無實際銷貨予如附表五所
    示金囿公司及永裕銓公司等2家營業人，竟分別於如附表五
    各編號所示各期營業稅之申報期間，由呂東佳指示鄭清維接
    續以無極公司名義虛偽填製如附表五各編號所示內容不實之
    統一發票後，寄至呂東佳位於新北市○○區○○街00巷00號住處
    ，再由呂東佳交付予如附表五各編號所示營業人充當進項憑
    證使用，使之於各該稅期（每2月為1期）申報營業稅時，持
    以扣抵營業稅銷項稅額，足生損害於稅捐稽徵機關核課稅捐
    之正確性及公平性，惟均不生逃漏營業稅之結果。
  ㈤呂東佳、陳國雄（所涉犯行，業經原審判決確定）共同基於
    明知不實事項而填製會計憑證、幫助納稅義務人逃漏稅捐之
    各別犯意聯絡，明知小米熊公司於103年3月至104年2月間，
    並無實際銷貨予如附表六所示無極公司及亨伸實業股份有限
    公司等2家營業人，仍由陳國雄依呂東佳之指示，於103年3 
    月25日設立小米熊公司後，將小米熊公司之發票章、公司大
    小章交付呂東佳，由呂東佳分別於如附表六各編號所示各期
    營業稅之申報期間，以小米熊公司名義接續虛偽填製如附表
    六各編號所示內容不實之統一發票，交付予如附表六各編號
    所示營業人充當進項憑證使用，使之於各該稅期（每2月為1
     期）申報營業稅時，持以扣抵營業稅銷項稅額，而分別幫
    助無極公司及亨伸實業股份有限公司逃漏如附表六各編號所
    示之營業稅額，均足生損害於稅捐稽徵機關核課稅捐之正確
    性及公平性。
  ㈥呂東佳基於明知不實事項而填製會計憑證、幫助納稅義務人
    逃漏稅捐之各別犯意，明知南台公司於96年1月至102年4月
    間，並無實際銷貨予如附表七所示毅豐鋼業有限公司等19家
    營業人，竟分別於如附表七各編號所示各期營業稅之申報期
    間，以南台公司名義接續虛偽填製如附表七各編號所示內容
    不實之統一發票，交付予如附表七各編號所示營業人充當進
    項憑證使用，使之於各該稅期（每2月為1期）申報營業稅時
    ，持以扣抵營業稅銷項稅額，分別幫助如附表七各編號所示
    之毅俊建設開發有限公司、焜亨有限公司、泓生企業有限公
    司、昌盛機電有限公司、福華開發企業股份有限公司、凱祥
    工程行、雄傑實業有限公司、鳴豐國際有限公司、金聚順有
    限公司、順煜榮有限公司等10家營業人逃漏如附表七各編號
    所示之各期營業稅額（另祥達鑫業有限公司不生逃漏營業稅
    之結果，經原審判決不另為無罪諭知確定），均足生損害於
    稅捐稽徵機關核課稅捐之正確性及公平性。
  ㈦呂東佳基於行使業務登載不實文書、以不正當方法逃漏稅捐
    之各別犯意，明知南台公司於96年1月至102年4月間，並未
    向如附表八所示東保實業有限公司等14家營業人實際進貨交
    易，仍於附表八各編號所示稅期，接續取得如附表八所示上
    開營業人所開立內容不實之統一發票，作為南台公司之進項
    憑證使用欲藉以扣抵銷項稅額，並交由不知情之記帳業者以
    該等不實統一發票為據，填載南台公司不實之營業稅申報書
    ，再以每2個月1期，分別持之向財政部南區國稅局申報營業
    稅而行使之，足生損害於稅捐稽徵機關核課稅捐之正確性及
    公平性，並以此方式逃漏如附表八編號22至23、25至29、31
    至34「實際逃漏營業稅額欄」所示之營業稅。
二、案經財政部南區國稅局函送臺灣屏東地方檢察署檢察官呈請
    臺灣高等檢察署檢察長令轉暨法務部調查局新北市調查處函
    送臺灣新北地方檢察署檢察官偵查起訴及追加起訴，以及財
    政部南區國稅局函送臺灣臺南地方檢察署檢察官呈請臺灣高
    等檢察署檢察長令轉臺灣新北地方檢察署檢察官追加起訴。
    理  由
壹、程序部分
一、按刑事訴訟法施行法第7條之13前段規定：中華民國110年5
    月31日修正通過之刑事訴訟法施行前，已繫屬於各級法院之
    案件，於施行後始適用修正前刑事訴訟法第348條規定。又
    新修正之刑事訴訟法第348條規定已於110年6月16日公布，
    依中央法規標準法第13條規定，自本條公布之日起算至第3 
    日起即於同年6月18日即已發生效力。換言之，於110年6月1
    8日後（包括當日）繫屬於各級法院之案件，均應依修正後
    之刑事訴訟法第348條規定處理（最高法院110年度台上字第
    6211號判決意旨參照）。查修正後之刑事訴訟法第348條規
    定：上訴得對於判決之一部為之（第1項）。對於判決之一
    部上訴者，其有關係之部分，視為亦已上訴。但有關係之部
    分為無罪、免訴或不受理者，不在此限（第2項）。上訴得
    明示僅就判決之刑、沒收或保安處分一部為之（第3項）。
    查原審認上訴人即被告呂東佳犯商業會計法第71條第1款之
    填製不實會計憑證罪（77罪）、行使業務上登載不實文書罪
    （25罪）、以不正方法逃漏稅捐罪（11罪）；被告程惠英犯
    填製不實會計憑證罪（25罪）。另就被告呂東佳關於附表二
    編號3、4、5、7、附表三編號2、附表四編號1、附表七編號
    18（交付祥達鑫公司）部分，及被告程惠英關於附表二編號
    3、4、5、7部分，被訴涉犯稅捐稽徵法第43條第1 項幫助納
    稅義務人以不正當方法逃漏稅捐罪嫌，均不另為無罪諭知。
    檢察官未上訴，被告呂東佳、程惠英不服原判決有罪部分，
    提起上訴，於111年2月22日繫屬於本院，此有蓋用本院收文
    章之原審法院111年2月21日新北院賢刑鼎108重訴33字第842
    8號函附卷可稽（本院卷第3頁），依首揭規定與說明，自應
    適用修正後刑事訴訟法第348條定其上訴範圍，故本案上訴
    範圍僅限於原判決有罪部分，原判決不另為無罪諭知部分則
    非本院審理範圍。
二、被告呂東佳主張其前為光泰公司、毅豐公司、苗栗鑫鋼業公
    司（嗣更名為金藝公司，96年10月4日至102年5月23日登記
    負責人為被告程惠英）、光保公司（嗣更名為東保公司）、
    國合公司、永裕銓公司、隆大公司、金囿公司、小米熊公司
    、南台公司之實際負責人。㈠附表四編號1金囿公司開立給永
    裕銓公司之統一發票共4張、附表五編號1、2無極公司開立
    給永裕銓公司之統一發票共7張、附表七編號36南台公司開
    立給永裕銓公司之統一發票共6張，前經被告呂東佳以永裕
    銓公司名義持該統一發票申報扣抵稅捐而逃漏稅捐犯行，經
    臺灣高等法院臺中分院107年度上訴字第2052號判決有罪確
    定；㈡原審判決關於附表二編號1隆大公司開立給毅豐公司之
    統一發票共8張、附表七編號1至8、10至14南台公司開立給
    毅豐公司之統一發票共104張發票，前經被告呂東佳以豐毅
    公司名義持該統一發票申報扣抵稅捐而逃漏稅捐犯行，經本
    院106年度上訴字第1446號判決有罪確定；㈢附表七編號3、9
    至11南台公司開立給光泰公司之統一發票共15張，前經被告
    呂東佳以光泰公司名義持以申報扣抵稅捐而逃漏稅捐犯行、
    附表八編號2至4、6光泰公司開立給南台公司之統一發票共1
    7張，為被告呂東佳以光泰公司名義開立而幫助南台公司逃
    漏稅捐犯行，經臺灣苗栗地方法院103年度訴字第531號判決
    有罪確定；㈣附表八編號1至6東保公司開立給南台公司之統
    一發票共18張、附表八編號26、28至30、32、34至36國合公
    司開立給南台公司之統一發票共39張，為被告呂東佳各以東
    保公司、國合公司名義開立而幫助南台公司逃漏稅捐犯行，
    前經臺灣新北地方法院108年度重訴字第10號判決確定，上
    開統一發票部分既曾經判決確定，嗣再經檢察官重行起訴，
    顯屬重複判決而有違一事不再理原則。惟查，被告呂東佳於
    上開各前案與本案中分別擔任不同公司實際負責人，各該公
    司於法律上係不同之法律主體，各自具有獨立之人格，顯見
    被告呂東佳主觀上係以不同公司負責人身份而犯罪，依其不
    同身分所觸犯法條規範處罰之目的本有不同，其犯意自屬可
    以切割。且被告呂東佳就附表二、四至七所為，係虛開統一
    發票而幫助各該公司逃漏稅捐，其於上揭㈠、㈡、㈢前段案件
    中，則係以各公司名義持附表二、四至七所示部分統一發票
    申報扣抵稅額而逃漏稅捐，二者行為顯有不同；另被告呂東
    佳於附表八所為，係以南台公司名義持虛開統一發票申報扣
    抵稅額而逃漏稅捐，與其於上揭㈢後段、㈣所示案件中，係以
    各公司名義虛開附表八所示部分統一發票幫助南台公司逃漏
    稅捐，前後行為亦不同。堪認被告呂東佳前開確定案件與本
    案犯行，犯意各別、行為互異，非屬具有實質上或裁判上一
    罪關係之同一案件，自不得憑所持用之統一發票相同，即認
    被告呂東佳本案所為，為前開確定判決既判力所及。又本案
    應以每期營業稅申報（即2月為1期）作為認定填製不實會計
    憑證、逃漏營業稅次數之計算（詳後開論罪欄所示），故被
    告於附表三永裕銓公司名義虛偽填製不實之統一發票之期間
    為103年5月至8月，與上開㈠所示前案係屬不同期別營業稅申
    報之犯行，亦非屬具有實質上或裁判上一罪關係之同一案件
    ，無重複起訴問題，本院仍應為實體判決。
三、證據能力
  ㈠按被告以外之人（包括證人、鑑定人、告訴人、被害人及共
    同被告等）於審判外之陳述雖不符刑事訴訟法第159 條之1
    至之4等4條之規定，而經當事人於審判程序同意作為證據，
    法院審酌該言詞陳述或書面陳述作成時之情況，認為適當者
    ，亦得為證據，刑事訴訟法第159條之5第1項定有明文。經
    查，本院以下所引用被告以外之人於審判外之陳述，檢察官
    、被告呂東佳、程惠英於本院準備程序中，均表示同意有證
    據能力（本院卷第356至358頁），本院審酌各該證據資料製
    作時之情況，亦無違法不當或證明力明顯過低之瑕疵，以之
    作為證據應屬適當，依刑事訴訟法第159條之5第1項規定，
    認該等證據均具證據能力。
  ㈡本判決所引用之非供述證據部分，與本案均有關聯性，復無
    證據證明係實施刑事訴訟程序之公務員以不法方式所取得，
    亦無刑事訴訟法第159條之4顯有不可信之情況與不得作為證
    據之情形，且經本院於審理期日依法進行證據之調查、辯論
    ，依刑事訴訟法第158條之4之反面解釋，應有證據能力。
貳、實體部分
一、上揭事實，業據被告呂東佳於國稅局談話、調詢、偵查、原
    審及本院審理中（卷B第1004至1008頁、卷I第11至29頁、卷
    G第59至62頁、卷H第7至11頁、卷U第150、160、353頁、卷J
     第53至55頁、卷M第1647至1648頁、卷N第1929至1933頁、
    卷R第69至85頁、卷S第11至12、35至37頁、卷W第66、78頁
    、本院卷第443頁，卷宗名稱及其代號對照表詳如附表一）
    ；被告程惠英於調詢、偵查、原審及本院審理中（卷I第35
    至52頁、卷G第59至62頁、卷T第76頁、卷U第150、160、353
     頁、卷J第53至55頁、本院卷第444頁），均坦承不諱。核
    與同案被告陳國雄於偵查、原審審理中（卷J第15至16、21
    至22頁、第53至55頁、卷V第86、88頁、卷U第353頁）供述
    相符，且據證人即隆大公司登記負責人黃振莇於偵查中（卷
    G 第59至62頁、卷Q第41至46頁）、證人即華澄公司實際負
    責人鄭智仁於偵查中（卷G 第65至66頁）、證人即被告呂東
    佳之女呂育儒於調詢中（卷I 第65至77頁）、證人即被告程
    惠英之母程李秀娥於調詢及偵查中（卷I第95至98頁、卷R第
    69至85頁）、證人即陳國雄之妻曾麗安於偵查中（卷J第21
    至22頁、第53至55頁）證述在卷，復有財政部南區國稅局查
    緝案件分析報告暨進項、銷項分析（卷D第3至12頁）、營業
    稅稅籍資料分析（卷A第19至87頁）、欠稅查詢情形表（卷A
     第88至91頁）、營業稅申報資料調查（卷A第92至126 頁）
    、營業人取得涉嫌開立不實統一發票營業人隆大工業股份有
    限公司（00000000）不實統一發票派查表（涉案期間：0000
    0-00000，卷B第596至598頁）、專案申請調檔統一發票查核
    名冊（卷B第599至602頁）、專案申請調檔查核清單（卷B第
    603至617頁）、被告程惠英於106年7月24日出具之說明書（
    卷B第999頁）、財政部南區國稅局107年1月3日南區國稅審
    四字第1070000189號函暨所附隆大公司涉嫌開立不實統一發
    票明細表（卷D第85至90頁）、進項來源（銷項去路）- 隆
    大工業股份有限公司（專案調檔之營業人名稱）涉嫌開立不
    實統一發票營業人取具（開立）不實統一發票明細表（卷B
    第1091至1104頁）、營業稅年度資料查詢-銷項去路明細（
    卷B 第1010至1014頁）、營業稅年度資料查詢- 進項來源明
    細（卷B第1015至1018頁）、被告呂東佳（原名呂木佳）名
    片1紙（卷C第1111頁）、營業稅稅籍資料查詢作業列印（卷
    A第183頁）、財政部臺北國稅局106年5月19日財北國稅審四
    字第1060020208號刑事案件移送書（卷A第184至194 頁）、
    營業人取得涉嫌開立不實統一發票營業人國合實業有限公司
    （00000000）不實統一發票派查表（涉案期間：00000-0000
    0，卷A第195至197頁）、專案申請調檔統一發票查核清單（
    卷A第198至211頁）、營業稅稅籍資料查詢作業列印（卷B第
    664頁）、臺灣高雄地方法院檢察署104年度偵緝字第1352號
    起訴書（卷B第666至683頁）、財政部高雄國稅局103年4月1
    4日財高國稅審四字第1030106478號刑事案件告發書（卷B第
    684至730頁）、華強國際實業有限公司（BAN：00000000）
    涉嫌取得及開立不實發票明細表（卷B第731至733 頁）、營
    業稅稅籍資料查詢作業列印（卷B第734頁）、臺灣高雄地方
    法院檢察署106年度偵字第7791號起訴書（卷B第736至755頁
    ）、財政部高雄國稅局105年5月23日財高國稅審四字第1050
    107658號刑事案件告發書（卷B第756至777頁）、伸義精密
    有限公司（BAN：00000000）涉嫌取得及開立不實發票明細
    表（卷B第778頁）、營業稅稅籍資料查詢作業列印（卷B第7
    79頁）、財政部高雄國稅局105年1月11日財高國稅審四字第
    1050000018號刑事案件告發書（卷B第782至811 頁）、華澄
    實業有限公司（BAN：00000000）涉嫌取得及開立不實發票
    明細表（卷B第812頁）、營業稅稅籍資料查詢作業列印（卷
    B第813頁）、財政部高雄國稅局三民分局104年10月19日財
    高國稅三銷字第1040185326號函及所附王振東全戶戶籍資料
    查詢清單（卷B第814至816頁）、營業稅稅籍資料查詢作業
    列印（卷B第817頁）、財政部高雄國稅局105年4 月29日財
    高國稅審四字第1050000267號刑事案件告發書（卷B第818至
    843頁）、營業稅稅籍資料查詢作業列印（卷B第849頁）、
    臺灣高雄地方法院105年度審訴字第1897號刑事判決（卷B第
    8502至877頁）、財政部高雄國稅局104年8月5日財高國稅審
    四字第1040000132號刑事案件告發書（卷B第878 至886頁）
    、祥寶機械工程企業有限公司（BAN：00000000）涉嫌取得
    及開立不實發票明細表、營業稅稅籍資料查詢作業列印（卷
    A第304頁）、營業稅稅籍資料查詢作業列印（卷A 第316頁
    ）、臺灣新北地方法院檢察署（現更名為臺灣新北地方檢察
    署，以下同）105年度偵緝字第1325號起訴書（卷A 第317至
    335頁）、財政部臺北國稅局103年4月7日財北國稅審四字第
    1030006030號刑事案件移送書及進項分析表（卷A 第336至3
    57頁）、營業稅稅籍資料查詢作業列印（卷A第358 頁）、
    財政部北區國稅局新竹分局105年2月24日北區國稅新竹銷字
    第1050291220號函暨所附吳蓓出具之說明書、新竹市北區戶
    政事務所函及吳俊輝出具之說明函（卷A第359至360 、364
    、366頁）、營業稅稅籍資料查詢作業列印（卷A第367 頁）
    、臺灣高雄地方法院105年度訴字第808號刑事判決（卷A第3
    69至382頁）、臺灣新北地方法院105年度簡字第4456號刑事
    簡易判決（卷A第384至393頁）、財政部中部國稅局103 年9
    月30日中區國稅臺中銷售字第1030160429號刑事案件告發書
    及東保實業有限公司涉嫌部分取得及開立不實統一發票幫助
    他人逃漏稅捐實情報告（卷A第394至406頁）、營業稅稅籍
    資料查詢作業列印（卷A第421頁）、臺灣苗栗地方法院103 
    年度訴字第531 號刑事判決（卷A第422至434頁）、臺灣苗
    栗地方法院102年度訴字第552號刑事判決（卷A第436 至450
    頁）、財政部臺灣省中部國稅局101年11月5日中區國稅苗縣
    三字第1010028145號刑事案件告發書（卷A第451至452頁）
    、營業稅稅籍資料查詢作業列印（卷B第907頁）、財政部中
    部國稅局106年4月10日中區國稅四字第1060004476號刑事案
    件告發書暨所附涉嫌取得及開立不實統一發票幫助他人逃漏
    稅捐案情報告（卷B第908至922頁）、永裕銓企業有限公司
    變更登記表（卷B第927至931頁）、營業稅稅籍資料查詢作
    業列印（卷B第938頁）、財政部南部國稅局106年3 月21日
    南區國稅審四字第1060002652號刑事案件告發書暨所附查緝
    案件分析報告（卷B第939至958頁）、金聚順有限公司變更
    登記表（卷B第963至966頁）、臺灣高雄地方法院103 年度
    原易字第10號刑事判決（卷B第969至985頁）、永裕銓企業
    有限公司登記資料查詢（卷I第389至394頁）、國合實業有
    限公司登記資料案卷（卷I第109至170頁）、小米熊企業有
    限公司登記資料（卷I第335至355頁）、呂東佳、陳國雄、
    李得勝等循環交易示意圖及金囿企業有限公司等案關進銷項
    去路明細（卷I第415至418頁）、金囿、國合、無極公司、
    小米熊公司專案申請調檔查核清單（卷I第495至529 頁）、
    上海商業儲蓄銀行107年4月9日上樹林字第1070000029號函
    暨所附國合、小米熊公司開戶基本資料及交易明細（卷I第3
    95至405頁）、永裕銓企業有限公司登記資料查詢（卷I第38
    9至394頁）、亨伸有限公司登記資料（卷I第357 至388頁）
    、無極國際興業有限公司登記資料（卷I第245至334頁）、
    營業稅稅籍資料查詢作業列印（卷B第891頁）、金囿企業有
    限公司登記資料（卷I第171至243頁）、營業人銷售額與稅
    額申請書（103年2月至8月，卷U第263至269 頁）、財政部
    南區國稅局查緝案件分析報告（卷P第7至11頁）、南台工業
    股份有限公司設立登記資料（卷K第27至80頁）、營業稅稅
    籍資料查詢作業列印（卷K第81至97頁）、財政部南區國稅
    局欠稅查詢情形表（卷K第98至100頁）、申報書（按年度）
    查詢（卷K第101至107頁）、營業人銷售額與稅額申報書（
    卷K第108至148頁）、專案申請調檔統一發票查核名冊（卷L
    第149至212頁）、專案申請調檔查核清單（卷L第213至452
    頁）、營業稅稅籍資料查詢作業列印（卷L 第453頁）、營
    業稅年度資料查詢（營業稅申報期別查詢）進項來源明細、
    營業稅年度資料查詢（營業稅申報期別查詢）銷項去路明細
    、營業稅稅籍資料查詢作業列印、財政部臺北國稅局106年5
    月19日財北國稅審四字第1060020208號刑事案件移送書（卷
    L第454至467頁）、營業人取得涉嫌開立不實統一發票營業
    人國合實業有限公司（00000000）不實統一發票派查表（涉
    案期間：00000-00000）、專案申請調檔查核清單（卷L第46
    8至484頁）、營業稅稅籍資料查詢作業列印（卷L第500頁）
    、最高法院106年台上字第2102號刑事判決、臺灣高等法院
    高雄分院106年度上訴字第180號、181號刑事判決、臺灣高
    雄地方法院104 年度訴緝字第80號、105年度訴字第197號刑
    事判決、臺灣高雄地方法院檢察署（現更名為臺灣高雄地方
    檢察署，以下同）104年度偵緝字第1352號起訴書（卷L第50
    1至600頁）、財政部高雄國稅局103年4 月14日財高國稅審
    四字第1030106478號刑事案件告發書（、華強國際實業有限
    公司（BAN：00000000）涉嫌取得及開立不實發票明細表、
    營業稅稅籍資料查詢作業列印（卷L第602至653 頁）、臺灣
    高雄地方法院檢察署106年度偵字第6324號起訴書（卷L第65
    5至667頁）、財政部高雄國稅局105年4 月6日財高國稅審四
    字第1050000016號刑事案件告發書（卷L 第668至694頁）、
    中浦實業有限公司（BAN ：00000000）涉嫌取得及開立不實
    發票明細表（卷L第695頁）、營業稅稅籍資料查詢作業列印
    （卷L第714頁）、臺灣高雄地方法院檢察署106年度偵字第5
    131號不起訴處分書（卷L第716至726 頁）、財政部高雄國
    稅局105年5月23日財高國稅審四字第1050000275號刑事案件
    告發書（卷L第727至748頁）、營業稅稅籍資料查詢作業列
    印（卷L第773頁）、營業稅稅籍資料查詢作業列印（卷L第7
    75頁）、營業稅稅籍資料查詢作業列印、營業稅年度資料查
    詢（營業稅申報期別查詢）進項來源明細、營業稅年度資料
    查詢（營業稅申報期別查詢）銷項去路明細（卷L 第817至8
    21頁）、臺灣桃園地方法院104 年度審訴字第150 號刑事判
    決（卷L第823至829頁）、財政部北區國稅局102 年8 月15
    日北區國稅審四字第1020014744號刑事案件移送書（卷L第8
    30至831頁）、營業稅稅籍資料查詢作業列印（卷L第834頁
    ）、臺灣高雄地方法院105年度訴字第808 號刑事判決（卷L
    第836至849頁）、財政部中部國稅局103 年9月30日中區國
    稅臺中銷售字第1030160429號刑事案件告發書暨所附涉嫌部
    分取得及開立不實統一發票幫助他人逃漏稅捐實情報告（卷
    L第851至863頁）、營業稅稅籍資料查詢作業列印（卷L第87
    7頁）、臺灣苗栗地方法院103年度訴字第531 號刑事判決（
    卷L 第880至892頁）、臺灣高等法院臺中分院103年度上訴
    字第1309號刑事判決（卷L第899 至909頁）、臺灣苗栗地方
    法院102年度訴字第552號刑事判決（卷L第914至928頁）、
    臺灣苗栗地方法院檢察署（現更名為臺灣苗栗地方檢察署，
    以下同）101年度偵字第6476號、102年度偵字第5382號起訴
    書（卷L 932 至941頁）、財政部臺灣省中部國稅局101年11
    月5日中區國稅苗縣三字第1010028145號刑事案件告發書暨
    所附涉嫌取得及開立不實統一發票幫助他人逃漏稅捐案情報
    告（卷L第944至954頁）、營業稅稅籍資料查詢作業列印（
    卷L第969頁）、財政部中部國稅局106年4月10日中區國稅四
    字第1060004476號刑事案件告發書暨所附涉嫌取得及開立不
    實統一發票幫助他人逃漏稅捐案情報告（卷L第970至984頁
    ）、營業稅稅籍資料查詢作業列印（卷L第1067頁）、金盾
    精密101年5、6月開立之統一發票8 紙（卷L第1076至1079頁
    ）、雄傑公司99年5、6月至101 年8月開立之統一發票6 紙
    （卷L第1080至1082頁）、營業稅稅籍資料查詢作業列印（
    卷L第1100頁）、臺灣臺南地方法院106年度訴字第155號刑
    事判決（卷L第1101至1105頁）、臺灣臺南地方法院檢察署
    （現更名為臺灣臺南地方檢察署，以下同）106年度偵字第8
    01號起訴書（卷L第1107至1112頁）、財政部南部國稅局105
    年10月6日南區國稅審四字第1050008034號刑事案件告發書
    暨所附查緝案件分析報告（卷L 第1113至1133頁）、申報書
    （按年度）查詢、財政部南區國稅局進銷項憑證明細資料表
    、東浦鋼鐵有限公司基本資料查詢（卷L 第1143至1148頁）
    、營業稅稅籍資料查詢作業列印、財政部南區國稅局106年6
    月6日南區國稅審四字第1060004726號刑事案件告發書暨所
    附查緝案件分析報告[更正後] （卷L第1151至1171頁）、財
    政部南區國稅局新化稽徵所103 年03月24日南區國稅新化銷
    售二字第1030543086號函及附件、謙忠興業有限公司基本資
    料查詢、謙忠興業有限公司變更登記表、申報書（按年度）
    查詢[99-102年度] （卷L第1192至1210、1211至1217、1227
    至1230頁）、財政部南區國稅局進銷項憑證明細資料表（卷
    L第1231至1233頁）、專案申請調檔統一發票查核名冊、營
    業人取得涉嫌開立不實統一發票營業人南台工業股份有限公
    司（00000000）不實統一發票派查表、專案申請調檔查核清
    單（卷M第1306至1379頁）、營業稅稅籍資料查詢作業列印
    （卷M第1429頁）、臺灣高雄地方法院檢察署106 年度偵字
    第7791號起訴書（卷M第1431至1450頁）、財政部高雄國稅
    局105年5 月23日財高國稅審四字第1050107658號刑事案件
    告發書、伸義精密有限公司（BAN：00000000）涉嫌取得及
    開立不實發票明細表（卷M 第1451至1473頁）、營業稅稅籍
    資料查詢作業列印、財政部高雄國稅局105年1月11日財高國
    稅審四字第1050000018號刑事案件告發書、華澄實業有限公
    司（BAN ：00000000）涉嫌取得及開立不實發票明細表、營
    業稅稅籍資料查詢作業列印（卷M第1477至1509頁）、營業
    稅稅籍資料查詢作業列印、財政部高雄國稅局105 年4 月29
    日財高國稅審四字第1050000267號刑事案件告發書、科瑞帝
    鋼鐵股份有限公司（BAN ：00000000）涉嫌取得及開立不實
    發票明細表、營業稅稅籍資料查詢作業列印（卷M第1511至1
    541頁）、臺灣高雄地方法院105年度審訴字第488號刑事判
    決、臺灣高雄地方法院檢察署105年度偵緝字第981號起訴書
    、臺灣高雄地方法院檢察署104年度偵字第1650號起訴書（
    卷M第1542至1571頁）、財政部高雄國稅局103年3月5日財高
    國稅審四字第1030104386號刑事案件告發書、祥寶機械工程
    企業有限公司（BAN：00000000）涉嫌取得及開立不實發票
    明細表（卷M第1573至1582頁）、營業稅稅籍資料查詢作業
    列印（卷M第1600頁）、臺灣高雄地方法院105年度審訴字第
    1897號刑事判決（卷M第1601至1628頁）、財政部高雄國稅
    局104年8月5日財高國稅審四字第1040000132號刑事案件告
    發書、祥寶機械工程企業有限公司（BAN ：00000000）涉嫌
    取得及開立不實發票明細表（卷M第1629至1638頁）、營業
    稅稅籍資料查詢作業列印（卷M第1645頁）、營業稅稅籍資
    料查詢作業列印（卷L第773頁）、營業稅稅籍資料查詢作業
    列印（卷M第1672頁）、營業稅稅籍資料查詢作業列印（卷M
    第1684頁）、臺灣新北地方法院檢察署105 年度偵緝字第13
    25號起訴書（卷M第1685至1703頁）、財政部臺北國稅局103
    年4月7日財北國稅審四字第1030006030號刑事案件移送書及
    進項分析表、營業稅稅籍資料查詢作業列印、財政部臺北國
    稅局106年2月3日財北國稅審四字第1060001462號刑事案件
    移送書及查緝案件進項分析表（卷M第1705至1742頁）、營
    業稅稅籍資料查詢作業列印（卷M第1752頁）、營業稅稅籍
    資料查詢作業列印（卷M第1851頁）、財政部南區國稅局99-
    101年度綜合所得稅各類所得資料清單（卷M第1869至1871頁
    ）、營業稅稅籍資料查詢作業列印（卷L第877頁）、臺灣苗
    栗地方法院103年度訴字第531號刑事判決、臺灣高等法院臺
    中分院103 年度上訴字第1309號刑事判決、臺灣苗栗地方法
    院102 年度訴字第552 號刑事判決（卷L第880至928 頁）、
    臺灣苗栗地方法院檢察署101年度偵字第6476號、102年度偵
    字第5382號起訴書（卷L第932至941頁）、財政部臺灣省中
    部國稅局101 年11月5 日中區國稅苗縣三字第1010028145號
    刑事案件告發書暨所附涉嫌取得及開立不實統一發票幫助他
    人逃漏稅捐案情報告（卷L第944至954頁）、營業稅稅籍資
    料查詢作業列印（卷M第1876頁）、營業稅稅籍資料查詢作
    業列印、財政部臺北國稅局106年3月21日南區國稅審四字第
    1060002652號刑事案件告發書及查緝案件分析報告（卷M188
    4至1904頁）、營業稅稅籍資料查詢作業列印（卷M第1913頁
    ）、營業稅年度資料查詢（營業稅申報期別查詢）進項來源
    明細（卷N第1937至1948頁）、營業稅年度資料查詢（營業
    稅申報期別查詢）銷項去路明細、南台公司涉嫌開立不實統
    一發票營業人取具（開立）不實統一發票明細表（卷N第194
    5至1997頁）、財政部南區國稅局96年度至102年度各類所得
    資料清單（卷O第2189至2195頁）、經濟部商工登記公示資
    料查詢服務南台工業股份有限公司基本資料（卷S第50頁）
    、申報進項異常分析表（卷S第43至47頁）、申報銷項異常
    分析表（卷S第21至24頁）、南台公司扣除虛報銷項及進項
    稅額按期計算實際逃漏稅計算表（卷S第42頁）、南台公司
    各申報期幫助他人逃漏營業稅之數額彙總表、南台公司涉嫌
    取具不實統一發票彙整表（卷R第27至64頁）、臺灣苗栗地
    方法院103年度訴字第531 號刑事判決書及歷審裁判（卷W第
    197至209頁）各1份在卷可稽，被告呂東佳、程惠英人前揭
    任意性自白核與事實相符，堪信為真實。
  ㈡公訴意旨固認附表六所示統一發票乃同案被告陳國雄依被告
    呂東佳指示日期、數量、金額及銷售對象而開立統一發票後
    ，再寄至被告呂東佳住處，由被告呂東佳處理後續，並認陳
    國雄為小米熊公司之實際負責人等語。惟查，證人即同案被
    告陳國雄之妻曾麗安於偵查中證稱：呂東佳要伊等成立一家
    公司，就是小米熊公司，在上海銀行開戶完之後就將公司大
    小章和大小章交給呂東佳等語（卷J第21頁反面），核與同
    案被告陳國雄於偵查中供稱：伊當初是為了要辦理支票，聽
    呂東佳的建議才成立小米熊公司，是拿公司大小章與發票章
    給呂東佳等語相符（卷J第21頁反面至第22頁），佐以被告
    呂東佳於偵查中亦供稱：陳國雄開好上海銀行帳戶後，就把
    小米熊公司的大小章跟發票章都交給伊，不實發票應該如何
    開，都是由伊安排，伊有找過鐘點工開發票，伊自己也有開
    過，但伊可以確定陳國雄沒有做過開發票的行為等語（卷J
    第54頁反面），足認如附表六所示不實統一發票係同案被告
    陳國雄依被告呂東佳之指示，於設立小米熊公司後，公司之
    發票章、大小章均交付被告呂東佳，再由被告呂東佳分別於
    如附表六各編號所示各期營業稅之期間，以小米熊公司名義
    自行決定並安排開立如附表六各編號所示內容不實之統一發
    票後，並交付予如附表六各編號所示營業人充當進項憑證使
    用，被告呂東佳應為小米熊公司之實際負責人，公訴意旨所
    指，容有誤會，應予更正。
  ㈢被告呂東佳為商業會計法所指主辦會計人員：
  1.按95年5月24日修正公布之商業會計法第71條第1款之填製不
    實會計憑證罪，犯罪主體必須為商業負責人、主辦及經辦會
    計人員或依法受託代他人處理會計事物之人員，自屬因身分
    或特定關係始能成立之犯罪。所謂「主辦及經辦會計人員」
    ，係指負責主辦或經辦商業會計法第2條第2項所稱商業會計
    事務之處理，即係從事會計事項之辨認、衡量、記載、分類
    、彙總，及據以編製財務報表而言。經查：
  ⑴被告呂東佳於調詢時供稱：因金藝興業有限公司遭人倒帳，
    向地下錢莊借錢，但無力償還，為了以公司名義向銀行借錢
    來償還地下錢莊的債務，伊後來以人頭名義陸續成立了國合
    公司、永裕銓公司、毅豐鋼鐵公司、光泰鋼鐵公司、南台公
    司、東保公司、隆大公司，欲向銀行申請企業資款，因此伊
    有以此8間公司進行循環交易，開立不實發票，增加各公司
    的營收及營業額，藉此來向銀行申請貸款；無極公司實際負
    責人是伊本人，當時伊請朋友王秋鳳掛名擔任負責人，於10
    2年12月間將無極公司轉讓給鄭清維，負責人變更為張世然
    ，但實際負責人是鄭清維，伊會與鄭清維配合相互開立不實
    之發票，只是為了衝高營業額及扣抵進項抵稅；無極公司所
    開立之不實發票，都是由伊告訴鄭清維開立之日期、數量及
    金額，以及銷售之對象，鄭清維都會將發票寄給伊；金囿公
    司及永裕銓公司開立發票之相關銷售對象、金額、數量都是
    伊交代填寫的等語（卷I第12至22頁）。於偵查中供稱：隆
    大公司於97年至102年間是伊在經營，發票的部分都是伊交
    代會計去處理（卷G第60頁）；陳國雄有把小米熊公司之大
    小章及發票章都交給伊，不實發票應該如何開，都是由伊安
    排（卷J第54頁反面）等語。
  ⑵被告程惠英於調詢時供稱：國合公司、東保公司、永裕銓公
    司、金囿公司、無極公司其實都是紙上公司，是呂東佳為了
    製造金流及交易的表象而設立，沒有實際營運，這些公司的
    帳戶存摺及印鑑都是由伊保管，就銷貨部分，若是要開給呂
    東佳成立的紙上公司的話，呂東佳會決定由哪公司開給哪間
    公司，再開立發票後自行留存在公司的辦公室，待日後報稅
    之用等語（卷I第39至40頁）。
  ⑶同案被告陳國雄成立小米熊公司後，業將公司大小章與發票
    章交付被告呂東佳，此據同案被告陳國雄於偵查中、證人即
    陳國雄之妻曾麗安於偵查中證述如前（卷J第21頁反面至22
    頁）。
  ⑷據上，足認被告呂東佳為決定隆大公司、永裕銓公司、金囿
    公司、小米熊公司、無極公司及南台公司開立統一發票之對
    象、金額及日期，而掌握各該公司統一發票之開立，為實際
    上負責處理各該公司會計事項之人，自屬商業會計法所稱之
    主辦會計人員。
  2.至公訴意旨及追加起訴意旨雖認被告呂東佳為隆大公司、永
    裕銓公司、金囿公司、南台公司及小米熊公司之實際負責人
    ，並與無極公司之實際負責人鄭清維共同開立如附表五之不
    實統一發票，而認被告呂東佳為商業會計法第71條之商業負
    責人等語。惟按商業會計法第71條第1款之以明知為不實之
    事項而填製會計憑證罪，其犯罪主體必須為商業負責人、主
    辦及經辦會計人員或依法受託代他人處理會計事務之人員，
    屬因身分或特定關係始能成立之犯罪，不具備上開身分或特
    定關係者，並非該罪處罰之對象，必須與具有該身分或特定
    關係之人，共同實行、教唆或幫助者，始得依刑法第31條第
    1 項規定，論以正犯或共犯。又商業會計法所定商業負責人
    之範圍，該法第4條已明定依公司法、商業登記法及其他法
    律有關之規定。而公司法第8條（55年7月19日修正公布）所
    稱之公司負責人，第1項規定在有限公司、股份有限公司為
    董事，第2項規定公司之經理人或清算人，股份有公司之發
    起人、監察人、檢查人、重整人或重整監督人，在執行職務
    範圍內，亦為公司負責人。另商業登記法第10條第2項亦規
    定：經理人在執行職務範圍內，亦為商業負責人。至101年1
    月4 日修正公布、同年月6日生效施行之公司法第8 條，增
    列第3項：「公開發行股票之公司之非董事，而實質上執行
    董事業務或實質控制公司之人事、財務或業務經營而實質指
    揮董事執行業務者，與本法董事同負民事、刑事及行政罰之
    責任。但政府為發展經濟、促進社會安定或其他增進公共利
    益等情形，對政府指派之董事所為之指揮，不適用之。」規
    定，嗣為強化公司治理並保障股東權益，實質董事之規定，
    不再限公開發行股票之公司始有適用，於107年8月1日修正
    公布、同年11月1日生效施行之公司法第8條第3 項，始刪除
    「公開發行股票之」之文字，而適用於包括有限公司在內之
    所有公司（最高法院109年度台上字第514 號判決意旨參照
    ）。或有見解認為，登記之負責人實際上並不過問公司事務
    ，公司之一切業務均由實際掌理職務範圍內之負責人處理時
    ，則實際執行公司業務之人反而無須受有相關刑事及民事之
    義務，並非適宜，惟基於罪刑法定原則，被告行為是否處罰
    ，仍應以其行為當時之法律為據，認定商業會計法第71條所
    指「商業負責人」之範圍。從而，被告呂東佳於本案行為係
    於107年11月1日公司法第8條第3項修正施行前所為，被告呂
    東佳固為隆大公司、永裕銓公司、金囿公司、南台公司及小
    米熊公司之實際負責人，並與無極公司之實際負責人鄭清維
    共同開立如附表五之不實統一發票等節，依上揭說明，仍非
    以商業會計法第71條之「商業負責人」身分而構成該罪，併
    予敘明。　　　　
　㈣綜上，本案事證明確，被告呂東佳、程惠英犯行均堪認定，
    應予依法論科。
二、論罪
  ㈠新舊法比較
  1.被告呂東佳於附表八編號22、23、25至28（至附表八編號29
    部分之犯行係於101年1月14日申報，應逕行適用修正後稅捐
    稽徵法第47條規定論處）行為後，稅捐稽徵法第47條於101
    年1月4日經修正公佈，並自同年1月6日施行，將第1項「應
    處『徒刑』之規定」修正為：「應處『刑罰』之規定」，對公司
    負責人刑罰之範圍已有修正，修正後公司負責人得處稅捐稽
    徵法第41條關於拘役或罰金之處罰，故經比較新舊法後，以
    現行稅捐稽徵法第47條對被告較有利，依刑法第2條第1項但
    書，應適用101年1月4日修正後稅捐稽徵法第47條對被告較
    為有利，應逕行適用修正後之現行規定。
  2.被告呂東佳行為後，刑法第215條固於108年12月25日修正公
    布，同年月27日生效施行，惟僅調整罰金數額之規範方式（
    修正前條文定為「5百元」，並依刑法施行法第1 條之1 第2
     項前段提高30倍為新臺幣（下同）1萬5千元；修正後則逕
    明定為「1萬5千元」），其犯罪構成要件及處罰內容實質上
    均無變動，此部分不生新舊法比較適用問題，應依一般法律
    適用原則，逕適用修正後之現行規定。
  3.稅捐稽徵法第43條規定雖於103年6月4日修正，103年6月6 
    日生效施行，惟該次修正僅配合同法第33條第1項規定修正
    原條文第3項，對於被告2人論罪科刑之範圍，並無影響，自
    不生新舊法比較之問題，應適用現行稅捐稽徵法第43條規定
    ，併此指明。
  ㈡按商業會計法所稱之商業會計憑證，分為原始憑證及記帳憑
    證，所謂原始憑證，係指證明事項之經過，而為造具記帳憑
    證所根據之憑證；另記帳憑證，則係指證明處理會計事項人
    員之責任而為記帳所根據之憑證，此觀諸商業會計法第15條
    規定自明。是依商業會計法之相關規範意旨，統一發票、支
    出證明單、請款單、訂單、買賣合約書等，均屬該法第16條
    之原始憑證。查如附表編號二至七所示內容不實之統一發票
    ，其係用以證明會計事項之經過，核屬原始憑證。而會計憑
    證，依其記載之內容及製作之目的，亦屬文書之一種，凡商
    業負責人、主辦及經辦會計人員或依法受託代他人處理會計
    事務之人員，以明知為不實事項而填製會計憑證者，即該當
    商業會計法第71條第1款之以明知為不實之事項而填製會計
    憑證罪，該罪性質上原即含有業務登載不實之本質，為刑法
    第215 條業務上登載不實文書罪之特別規定，依特別法優於
    普通法之原則，自應優先適用，無論以刑法第215條業務上
    登載不實文書罪之餘地（最高法院92年度台上字第6792號、
    94年度台非字第98號、98年度台上字第3987號判決意旨參照
    ）。次按刑法第215條所謂業務上作成之文書，係指從事業
    務之人，本於業務上所作成之文書者，營業人應以每2 月為
    1 期，製作「營業人銷售額與稅額申報書」向稅捐稽徵機關
    申報，係加值型及非加值型營業稅法第35條第1 項規定之法
    定申報義務，而此申報行為既與公司之營業有密切關連，為
    公司反覆所為之社會行為，其雖非公司經營之主要業務，惟
    仍不失為附屬於該公司主要營業事項之附隨業務，「營業人
    銷售額與稅額申報書」即屬業務上作成之文書。
  ㈢被告呂東佳為商業會計法所定之主辦會計人員，又被告程惠
    英於97年10月16日至102年3月21日之期間為隆大公司之董事
    長，依公司法第8 條第1項後段及商業會計法第4條之規定，
    為商業會計法所指之商業負責人。故核被告呂東佳及程惠英
    就事實欄一㈠所為，均係犯商業會計法第71條第1款之填製不
    實會計憑證罪（共25罪）及稅捐稽徵法第43條第1項之幫助
    逃漏稅捐罪（共5罪，即幫助附表二編號6、8、22、23、24
    所示之華強國際實業有限公司、焜亨有限公司、金聚順有限
    公司及誠加科技股份有限公司等營業人逃漏營業稅）。
  ㈣被告呂東佳就事實欄一㈡至㈥所為，均係犯商業會計法第71條
    第1款之填製不實會計憑證罪（共52罪）及稅捐稽徵法第43
    條第1項之幫助逃漏稅捐罪（共21罪，即幫助附表四編號2 
    所示之亨伸實業有限公司、附表六編號1至6所示之無極國際
    興業有限公司及亨伸實業有限公司、附表七編號16、17、19
    、22、23、25、27至30、33至36所示之焜亨有限公司、昌盛
    機電有限公司、鳴豐國際有限公司、凱祥工程行、泓生企業
    有限公司、福華開發企業股份有限公司、毅俊建設開發有限
    公司、順煜榮有限公司、雄傑實業有限公司、金聚順有限公
    司等營業人逃漏營業稅）。
  ㈤被告呂東佳就事實欄一㈦所為，係犯刑法第216條、第215 條
    之行使業務上登載不實之文書罪（共36罪）及稅捐稽徵法第
    47條第2項、第1項第1款、第41條之實際負責公司業務之人
    以不正當方法逃漏稅捐罪（共11罪，即附表八編號22、23、
    25至29、31至34）。被告呂東佳於業務文書上登載不實內容
    後持以行使，其登載不實之低度行為，為行使之高度行為所
    吸收，均不另論罪。
  ㈥被告呂東佳雖非隆大公司、小米熊公司之登記負責人，惟與
    各該公司之登記負責人即被告程惠英及同案被告陳國雄共同
    為事實欄一㈠及㈤所示之犯行，依刑法第31條第1項之規定，
    應分別論以共同正犯。另按關於稅捐稽徵法第43條，係對於
    逃漏稅捐之教唆幫助行為特設之專條，為獨立之處罰規定，
    此所謂幫助，乃犯罪之特別構成要件，有別於刑法上之幫助
    犯，並非逃漏稅捐者之從犯，故如2人以上者同犯該條之罪
    ，應不排除共同正犯之適用。被告呂東佳、程惠英就事實欄
    一㈠部分填製不實會計憑證及幫助逃漏稅捐犯行；被告呂東
    佳、鄭清維就事實欄一㈣部分填製不實會計憑證犯行；被告
    呂東佳、陳國雄就事實欄一㈤部分填製不實會計憑證及幫助
    逃漏稅捐犯行，均有犯意聯絡及行為分擔，應分別論以共同
    正犯。
  ㈦按營業稅之申報，依加值型及非加值型營業稅法第35條第1項
    明定，營業人除同法另有規定外，不論有無銷售額，應以每
    2月為一期，於次期開始15日內，向主管稽徵機關申報。而
    每年申報時間，依加值型及非加值型營業稅法施行細則第38
    條之1第1項規定，應分別於每年1月、3月、5月、7月、9月
    、11月之15日前向主管稽徵機關申報上期之銷售額、應納或
    溢付營業稅額，是每期營業稅申報，於各期申報完畢，即已
    結束，以「一期」作為認定逃漏營業稅次數之計算，區別不
    難，獨立性亦強，於經驗、論理上，似難以符合接續犯之行
    為概念（最高法院107年度台上字第1246號、101年度台上字
    第4362號判決意旨參照）。經查，如附表二至八各該編號所
    示之各期申報營業稅行為，係以每2月為1期，於申報時間內
    ，向主管稽徵機關申報，每期營業稅申報於各期申報完畢即
    已結束，故應以「一期」作為認定本案行使業務登載不實文
    書、以不正當方法逃漏稅捐罪、填製不實會計憑證及幫助逃
    漏稅捐罪數之計算標準。惟各申報期別之營業稅課稅期間內
    所接續開立之不實統一發票皆係於各該申報期間內密切接近
    時地實行，侵害同一法益，主觀上出於單一目的而為，各該
    舉動之獨立性極為薄弱，應視為數個舉動接續施行，合為包
    括之一行為予以評價。故被告呂東佳就附表二至七所為，應
    構成填製不實會計憑證罪（共77罪）、幫助逃漏稅捐罪（共
    26罪）；就附表八所為，應構成行使業務上登載不實之文書
    罪（共36罪）、實際負責公司業務之人以不正當方法逃漏稅
    捐罪（共11罪）。被告程惠英就附表二所為，應構成填製不
    實會計憑證罪（共25罪）、幫助逃漏稅捐罪（共5罪）。
  ㈧被告呂東佳就附表二編號6、8、22、23、24、附表四編號2、
    附表六各編號、附表七編號16、17、19、22、23、25、27至
    30、33至36所示犯行；被告程惠英就附表二編號6、8、22、
    23、24所示犯行；分別填載不實會計憑證並交付各該附表編
    號所示營業人，幫助各該營業人逃漏稅捐，顯均係基於同一
    犯罪故意，犯罪行為部分重疊，屬一行為觸犯填製不實會計
    憑證及幫助逃漏稅捐2罪名，均為想像競合犯，應依刑法第5
    5條之規定，各從一重之填製不實會計憑證罪處斷。另被告
    呂東佳就附表八編號22、23、25至29、31至34所示犯行，分
    別登載不實業務文書並交付稅捐機關以行使之，並因此逃漏
    營業稅捐，亦係基於同一犯罪故意，犯罪行為部分重疊，為
    一行為觸犯行使業務上登載不實之文書及以不正當方法逃漏
    稅捐2罪名，均為想像競合犯，應依刑法第55條之規定，各
    從一重之以不正當方法逃漏稅捐罪處斷。
  ㈨被告呂東佳所犯填製不實會計憑證罪（共77罪）、行使業務
    上登載不實之文書罪（共25罪）及以不正當方法逃漏稅捐罪
    （共11罪）間；被告程惠英所犯上開填製不實會計憑證罪（
    共25罪）間，時間不同，犯意各別，行為互殊，應予分論併
    罰。公訴意旨認應以被告呂東佳等人所開立或收取不實統一
    發票之個別公司名義而各論以一罪，尚有誤會，併此敘明。
參、上訴駁回部分（宣告刑部分及關於沒收之說明）
一、原審詳予審理後，認被告呂東佳犯如附表二至八各編號主文
    欄所示之罪、被告程惠英犯如附表二各編號主文欄所示之罪
    ，並審酌被告2人各自犯罪之動機與目的，與被告呂東佳為
    隆大公司、永裕銓公司、金囿公司、小米雄公司及南台公司
    之實際負責人，被告程惠英為隆大公司之登記負責人並有實
    際參與經營，復考量各該公司於各營業稅申報期別下填製不
    實會計憑證之數量、金額、幫助他人逃漏營業稅額及南台公
    司實際逃漏之營業稅額等節，及斟酌被告2人各別犯後態度
    、智識程度等所有一切情狀，分別量處被告呂東佳如附表二
    至八各編號主文欄所示之刑、被告程惠英如附表二各編號主
    文欄所示之刑，並均諭知易科罰金之折算標準。復以中華民
    國九十六年罪犯減刑條例於96年7月4日公布，並於96年7 月
    16日施行，被告呂東佳就附表七編號1、2及附表八編號1所
    示開立或收取不實統一發票之犯行均於96年4月24日以前所
    為，復無該條例其他規定所列不予減刑之情形，合於減刑條
    件，應依該條例第2條第1項第3款、第7條及刑法第41條第1
    項前段規定，各減其宣告刑二分之一，並諭知減刑後易科罰
    金之折算標準。另就沒收部分說明如下：㈠依卷內事證，尚
    無積極證據證明被告2人確有犯罪所得，自無從予以宣告沒
    收犯罪所得。㈡被告呂東佳及程惠英雖幫助如附表二編號6、
    8、22、23、24所示之華強國際實業有限公司、焜亨有限公
    司、金聚順有限公司及誠加科技股份有限公司等4家營業人
    逃漏營業稅捐；被告呂東佳幫助附表四編號2所示之亨伸實
    業有限公司逃漏營業稅捐、附表六所示之無極國際興業有限
    公司及亨伸實業股份有限公司、附表七編號16、17、19、22
    、23、25、27至30、33至36所示之焜亨有限公司、昌盛機電
    有限公司、鳴豐國際有限公司、福華開發企業股份有限公司
    、順煜榮有限公司、雄傑實業有限公司、金聚順有限公司等
    營業人逃漏營業稅捐，另使南台公司逃漏營業稅捐，使第三
    人即前揭各該公司因此獲取不法所得，惟查前揭各該公司目
    前或未有營業事實，或業經廢止其公司登記，抑或已解散，
    難以確認實際負責之人而執行沒收，為免將來執行困難，應
    認欠缺刑法上之重要性，依刑法第38條之2第2項規定不予宣
    告沒收及追徵，不須以裁定命該財產可能被沒收之第三人即
    前揭各該公司之登記或實際負責之人參與本案訴訟程序。㈢
    被告呂東佳幫助附表七編號27至28所示之凱祥工程行、泓生
    企業有限公司、毅俊建設開發有限公司等營業人逃漏營業稅
    捐，固使第三人即上開公司因此獲取免為支出稅捐之財產上
    不法利益，然稅捐機關得基於稅捐法上之規定對各公司追繳
    稅款並處以罰鍰，已足剝奪上開營業人節省稅捐之財產上利
    益，且前開利益，屬各公司負責人實行逃漏稅捐犯罪而獲得
    之犯罪所得，應在各公司負責人為被告之訴訟程序中，判斷
    應否沒收，依修正後刑法第38條之2第2項規定，對該等營業
    人所獲取節省稅捐利益之價額，不予宣告沒收或追徵，亦毋
    庸以裁定命各該營業人參與本案訴訟之沒收程序。經核原審
    採證認事用法均無違誤，量刑及關於沒收之說明亦屬允當，
    應予維持。
二、被告呂東佳、程惠英上訴意旨均略以：被告呂東佳、程惠英
    就附表所示虛開統一發票行為，及被告呂東佳就附表三至八
    所示犯行，係以各公司名義於密切時間、地點，基於相同犯
    意下所為，應屬接續犯，各論以一罪，且被告呂東佳前案判
    決確定案件中統一發票，與被告呂東佳所持附表二、四至八
    所示部分統一發票相同，應屬相同案件，檢察官重複起訴，
    應為免訴判決；被告二人學歷不高，對違反法意識之判斷力
    較薄弱，因94年間積欠地下錢莊龐大債務，設立多家公司互
    開統一發票，增列營業額以利向銀行貸款，被告二人始終坦
    承犯行，請求從輕量刑云云。惟查，營業稅申報於各期申報
    完畢，即已結束，自應以「一期」作為認定逃漏營業稅次數
    之計算，無從認定被告二人就附表編號二至八所為，各屬接
    續犯而論以一罪，又本案與被告呂東佳所犯業經判決確定之
    前案，犯意各別、行為互異，非屬具有實質上一罪關係之同
    一案件，尚無重複起訴之問題，業經說明如前。次按量刑之
    輕重，係屬為裁判之法院得依職權裁量之事項，苟其量刑已
    以行為人之責任為基礎，並斟酌刑法第57條所列一切情狀，
    在法定刑度內，酌量科刑，如無偏執一端，致明顯輕重失衡
    情形，不得遽指為不當或違法（最高法院72年度台上字第66
    96號判例、99年度台上字第189號判決意旨參照）。查原審
    判決關於科刑部分，已於理由內說明其審酌之量刑事由，復
    已以行為人之責任為基礎，斟酌刑法第57條所列一切情狀，
    被告二人上訴意旨指稱之犯罪動機、坦承犯行等事由，亦據
    原審列為量刑因子，原審量刑並未逾越法定刑度，亦無裁量
    濫用之情形，所量之刑亦屬允當，並無應構成撤銷之事由，
    尚難認有何量刑過重之虞。被告呂東佳、程惠英提起上訴，
    均無理由，應予駁回。
肆、撤銷改判之理由（定應執行刑部分）　　
一、按刑事審判旨在實現刑罰權分配正義，故法院對於有罪被告
    之科刑，應符合罪刑相當之原則，使輕重得宜，罰當其罪，
    以契合社會之法律感情。又數罪併罰之定應執行之刑，係出
    於刑罰經濟與責罰相當之考量，乃對犯罪行為人本身及所犯
    各罪之總檢視，參其立法意旨，除在於緩和多數有期徒刑合
    併執行所造成之苛酷外，更避免責任非難之重複，蓋有期徒
    刑之科處，不僅在於懲罰犯罪行為，更重在矯治犯罪行為人
    、提升其規範意識，及回復社會對於法律規範之信賴，是應
    併合處罰之複數有期徒刑倘一律合併執行，將造成責任非難
    之效果重複滿足、邊際效應遞減之不當效果，甚至有違責任
    主義，故採行加重單一刑主義，以期責罰相當，除應考量行
    為人所犯數罪反應出之人格特性，並應權衡審酌行為人之責
    任與整體刑罰目的及相關刑事政策，在量刑權之法律拘束性
    原則下，依刑法第51條第5款之規定，採限制加重原則，以
    宣告各刑中之最長期為下限，各刑合併之刑期為上限，但最
    長不得逾30年，資為量刑自由裁量權之外部界限，並受法秩
    序理念規範之比例原則、平等原則、責罰相當原則、重複評
    價禁止原則等自由裁量權之內部抽象價值要求界限之支配，
    俾符合法律授與裁量權之目的，兼顧刑罰衡平原則。至數罪
    併罰定應執行刑之裁量標準，法無明文，然其裁量仍應兼衡
    罪責相當及特別預防之刑罰目的，具體審酌整體犯罪過程之
    各罪關係（例如各行為彼此間之關聯性《數罪間時間、空間
    、法益之異同性》、所侵害法益之專屬性或同一性、數罪對
    法益侵害之加重效應等）及罪數所反應行為人人格及犯罪傾
    向等情狀綜合判斷，為妥適之裁量，仍有比例原則及公平原
    則之拘束，倘違背此內部界限而濫用其裁量，仍非適法（最
    高法院104年度台抗字第718號裁定意旨參照）。具體而言，
    於併合處罰，其執行刑之酌定，應視行為人所犯數罪之犯罪
    類型而定，倘行為人所犯數罪屬相同之犯罪類型者，於併合
    處罰時，其責任非難重複之程度較高，應酌定較低之應執行
    刑；然行為人所犯數罪雖屬相同之犯罪類型，但所侵犯者為
    具有不可替代性、不可回復性之個人法益（如殺人、妨害性
    自主），於併合處罰時，其責任非難重複之程度則較低，自
    可酌定較高之應執行刑；另行為人所犯數罪非惟犯罪類型相
    同，且其行為態樣、手段、動機均相似者，於併合處罰時，
    其責任非難重複之程度更高，應酌定更低之應執行刑。
二、原審就被告呂東佳、程惠英所為上開犯行，以所示各罪宣告
    之有期徒刑為基礎，於各該宣告刑之最長期以上，各刑合併
    之刑期以下，就被告呂東佳部分定其應執行刑有期徒刑5年6
    月，就被告程惠英部分定期應執行有期徒刑1年10月，經核
    均未逾越刑法第51條第5款所定之法律外部性界限，且已有
    相當程度之減幅，固非無見。惟被告呂東佳犯如附表二至八
    各編號主文欄所示之罪，被告程惠英犯如附表編號二各編號
    主文欄所示之罪，所侵犯者均屬國家法益，並非具有不可替
    代性、不可回復性之犯罪類型，審酌其等所犯多屬相同或相
    類罪質、行為態樣、手段、動機均相似，暨其行為次數、侵
    害法益、犯罪時間之間隔，其責任非難重複程度甚高，揆諸
    前揭說明，應於酌定應執行刑之際，考量此情並反映於所定
    刑度，俾貫徹罪刑相當原則，以維護公平正義、法律秩序之
    理念及目的，惟原判決並未說明其如何審酌被告呂東佳、程
    惠英所犯各罪間整體犯罪關係等情而為應執行刑之酌定，又
    1.被告呂東佳前以光泰公司實際負責人，虛開統一發票犯行
    ，經臺灣苗地方法院以103年度訴字第531號判決應執行有期
    徒刑11月；2.以毅豐鋼業有限公司實際負責人名義虛開統一
    發票犯行，經本院以106年度訴字第1446號判決應執行有期
    徒刑9月；3.被告呂東佳以金藝公司、東保公司、國合公司
    實際負責人名義、被告程惠英以金藝公司登記負責人名義共
    同虛開統一發票犯行，經臺灣新北地方法院以106年度訴字
    第967號、108年度重訴字第10號判決被告呂東佳應執行有期
    徒刑10月、被告程惠英有期徒刑2月，緩刑2年；4.被告呂東
    佳以永裕銓公司名義虛開統一發票犯行，經臺灣彰化地方法
    院以107年度訴字第117號判處應執行有期徒刑10月，經本院
    臺中分院以107年度上訴字第2052號、最高法院以109年度台
    上字第475號判決上訴駁回確定，原審就被告呂東佳、程惠
    英虛開統一發票等犯行，分別定其應執行刑有期徒刑5年6月
    、1年10月，相較於被告2人前開相類案件所處應執行刑，實
    嫌過重，有失定刑權衡之比例、平等原則，自有未當。被告
    2人上訴意旨請求從輕量刑云云，固無理由，然就定應執行
    刑部分則得予以酌量，原判決此部分既有可議之處，自屬無
    可維持，應由本院將被告呂東佳、程惠英之定應執行刑部分
    予以撤銷，並審酌被告呂東佳、程惠英係基於虛偽增家公司
    營業額以利向銀行貸款之相同動機、被告呂東佳係自96年1
    月至104年2月間、被告程惠英係自97年11月至102年2月間，
    持續多次虛開統一發票、逃漏稅捐，行為態樣、手段均相同
    或類似，責任非難重複之程度較低，刑法第51條第5款原係
    採限制加重原則，而非累加原則之意旨，兼衡被告二人所犯
    各罪之犯罪次數、各罪關係之獨立性、侵害法益之加重效應
    、透過各罪顯示之人格面等情，而為整體之非難評價後，分
    別定其應執行刑如主文第3項、第4項所示，並均諭知易科罰
    金之折算標準。
據上論斷，應依刑事訴訟法第369條第1項前段、第364條、第299
條第1項前段、第368條，刑法第51條第5款、第41條第1項前段、
第8項，判決如主文。
本案經檢察官黃佳彥、陳姵伊提起公訴，檢察官許仲瑩到庭執行
職務。
中　　華　　民　　國　　111 　年　　7 　　月　　7　　日
                  刑事第九庭    審判長法　官  潘翠雪
                                      法　官  陳信旗
                                      法　官  俞秀美
以上正本證明與原本無異。
如不服本判決，應於收受送達後20日內向本院提出上訴書狀，其
未敘述上訴之理由者並得於提起上訴後20日內向本院補提理由書
（均須按他造當事人之人數附繕本）「切勿逕送上級法院」。
                                      書記官  謝崴瀚
中　　華　　民　　國　　111 　年　　7 　　月　　8 　　日
　　　　　　　　　　　　　　　　　　　　　　
【附表一（卷宗名稱及其代號對照表）】
編號 卷宗名稱 代號  1 本訴之涉案證據二卷 卷A  2 本訴之涉案證據六卷 卷B  3 本訴之涉案證據八卷 卷C  4 臺灣屏東地方檢察署106 年度偵字第9702號卷一 卷D  5 臺灣屏東地方檢察署106 年度偵字第9702號卷二 卷E  6 臺灣屏東地方檢察署106 年度偵字第9702號卷三 卷F  7 臺灣屏東地方檢察署106 年度偵字第9702號卷四 卷G  8 臺灣新北地方檢察署107 年度偵字第35437 號卷 卷H  9 臺灣新北地方檢察署108 年度偵字第343 號卷 卷I  10 臺灣新北地方檢察署109 年度偵緝字第394 號卷 卷J  11 追加之涉案證據二卷 卷K  12 追加之涉案證據五卷 卷L  13 追加之涉案證據六卷 卷M  14 追加之涉案證據七卷 卷N  15 追加之涉案證據八卷 卷O  16 臺灣臺南地方檢察署106 年度他字第5874號卷 卷P  17 臺灣臺南地方檢察署107 年度他字第550 號卷 卷Q  18 臺灣新北地方檢察署107 年度他字第5889號卷 卷R  19 臺灣新北地方檢察署108 年度偵字第26298號卷 卷S  20 臺灣新北地方法院108年度審重訴字第12號 卷T  21 臺灣新北地方法院108年度重訴字第33號 卷U  22 臺灣新北地方法院109年度訴字第536號 卷V  23 臺灣新北地方法院109年度重訴字第19號 卷W 

 附表二（隆大公司開立不實統一發票金額及幫助逃漏營業稅）

編號 發票月份（民國） 營業人名稱 開立年月 發票號碼／張數 發票金額（新臺幣） 稅額（新臺幣） 幫助逃漏營業稅額（新臺幣） 主文  1 97年11月至12月份 東保實業有限公司 97年11月 CU00000000      576,056     28,803 0（左列公司無營業事實，故未實際產生逃漏營業稅之結果） ⒈呂東佳共同犯商業會計法第七十一條第一款之填製不實會計憑證罪，處有期徒刑叁月，如易科罰金，以新臺幣壹仟元折算壹日。 ⒉程惠英共同犯商業會計法第七十一條第一款之填製不實會計憑證罪，處有期徒刑叁月，如易科罰金，以新臺幣壹仟元折算壹日。     CU00000000      515,500     25,775          小計 　　 　2    1,091,556     54,578      97年12月 CU00000000      412,692     20,635          小計        1      412,692     20,635     毅豐鋼業有限公司 97年11月 CU00000000      620,460     31,023 0（左列公司無營業事實，故未實際產生逃漏營業稅之結果）      CU00000000      600,080     30,004       CU00000000      574,236     28,712       CU00000000      598,450     29,923          小計 　　 　4    2,393,226    119,662      97年12月 CU00000000      553,368     27,668       CU00000000      524,515     26,226       CU00000000      521,850     26,093       CU00000000      511,280     25,564          小計        4    2,111,013    105,551            合      計         11    6,008,487    300,426 0   2 98年1月至2月份 光泰鋼鐵企業有限公司 98年1月 DU00000000      490,507     24,525 0      　（左列公司無營業事實，故未實際產生逃漏營業稅之結果） ⒈呂東佳共同犯商業會計法第七十一條第一款之填製不實會計憑證罪，處有期徒刑貳月，如易科罰金，以新臺幣壹仟元折算壹日。 ⒉程惠英共同犯商業會計法第七十一條第一款之填製不實會計憑證罪，處有期徒刑貳月，如易科罰金，以新臺幣壹仟元折算壹日。     DU00000000      507,869     25,393          小計 　　　 2      998,376     49,918      98年2月 DU00000000      490,870     24,544       DU00000000      514,554     25,728          小計        2    1,005,424     50,272            合      計          4    2,003,800    100,190 0   3 98年3月至4月份 東保實業有限公司 98年3月 EU00000000      440,300     22,015 0     　　（左列公司無營業事實，故未實際產生逃漏營業稅之結果） ⒈呂東佳共同犯商業會計法第七十一條第一款之填製不實會計憑證罪，處有期徒刑叁月，如易科罰金，以新臺幣壹仟元折算壹日。 ⒉程惠英共同犯商業會計法第七十一條第一款之填製不實會計憑證罪，處有期徒刑叁月，如易科罰金，以新臺幣壹仟元折算壹日。     EU00000000      466,755     23,338          小計 　　 　2      907,055     45,353      98年4月 EU00000000      482,480     24,124       EU00000000      474,525     23,726       EU00000000      449,883     22,494          小計        3    1,406,888     70,344     光泰鋼鐵企業有限公司 98年3月 EU00000000      457,875     22,894 0（左列公司無營業事實，故未實際產生逃漏營業稅之結果）      EU00000000      456,081     22,804       EU00000000      459,633     22,982          小計 　　　 3    1,373,589     68,680      98年4月 EU00000000      451,955     22,598       EU00000000      457,394     22,870       EU00000000      451,400     22,570          小計        3    1,360,749     68,038            合      計         11    5,048,281    252,415 0   4 98年5月至6月份 東保實業有限公司 98年5月 FU00000000      404,600     20,230 0（左列公司無營業事實，故未實際產生逃漏營業稅之結果） ⒈呂東佳共同犯商業會計法第七十一條第一款之填製不實會計憑證罪，處有期徒刑貳月，如易科罰金，以新臺幣壹仟元折算壹日。 ⒉程惠英共同犯商業會計法第七十一條第一款之填製不實會計憑證罪，處有期徒刑貳月，如易科罰金，以新臺幣壹仟元折算壹日。     FU00000000      411,910     20,596          小計 　　 　2      816,510     40,826      98年6月 FU00000000      382,160     19,108       FU00000000      402,050     20,103       FU00000000      413,406     20,670          小計        3    1,197,616     59,881     光泰鋼鐵企業有限公司 98年6月 FU00000000    1,802,500     90,125 0（左列公司無營業事實，故未實際產生逃漏營業稅之結果）         小計 　　　 1    1,802,500     90,125            合      計          6    3,816,626    190,832 0   5 98年7月至8月份 東保實業有限公司 98年7月 GU00000000      543,624     27,181 0（左列公司無營業事實，故未實際產生逃漏營業稅之結果） ⒈呂東佳共同犯商業會計法第七十一條第一款之填製不實會計憑證罪，處有期徒刑叁月，如易科罰金，以新臺幣壹仟元折算壹日。 ⒉程惠英共同犯商業會計法第七十一條第一款之填製不實會計憑證罪，處有期徒刑叁月，如易科罰金，以新臺幣壹仟元折算壹日。     GU00000000      500,016     25,001          小計 　　 　2    1,043,640     52,182      98年8月 GU00000000      474,800     23,740       GU00000000      133,650      6,683          小計        2      608,450     30,423     光泰鋼鐵企業有限公司 98年7月 GU00000000      637,632     31,882 0（左列公司無營業事實，故未實際產生逃漏營業稅之結果）         小計 　　　 1      637,632     31,882      98年8月 GU00000000      687,600     34,380       GU00000000      630,792     31,540       GU00000000      721,088     36,054       GU00000000      668,250     33,413       GU00000000      668,250     33,413          小計        5    3,375,980    168,800            合      計         10    5,665,702    283,287 0   6 98年9月至10月份 華強國際實業有限公司 98年9月 HU00000000      949,500     47,475 　　47,475 ⒈呂東佳共同犯商業會計法第七十一條第一款之填製不實會計憑證罪，處有期徒刑肆月，如易科罰金，以新臺幣壹仟元折算壹日。 ⒉程惠英共同犯商業會計法第七十一條第一款之填製不實會計憑證罪，處有期徒刑肆月，如易科罰金，以新臺幣壹仟元折算壹日。     HU00000000      655,650     32,783     32,783         小計 　　 　2    1,605,150     80,258     80,258     98年10月 HU00000000      647,475     32,374 　　32,374      HU00000000    2,050,000    102,500    102,500      HU00000000      945,714     47,286     47,286         小計        3    3,643,189    182,160    182,160           合      計          5    5,248,339    262,418 　 262,418   7 98年11月至12月份 科瑞帝鋼業股份有限公司 98年11月 JU00000000      718,653     35,933 0（臺灣高等法院臺中分院107 年度上訴字第2052號判決認定科瑞帝鋼業股份有限公司無營業事實，故未實際產生逃漏營業稅之結果） ⒈呂東佳共同犯商業會計法第七十一條第一款之填製不實會計憑證罪，處有期徒刑貳月，如易科罰金，以新臺幣壹仟元折算壹日。 ⒉程惠英共同犯商業會計法第七十一條第一款之填製不實會計憑證罪，處有期徒刑貳月，如易科罰金，以新臺幣壹仟元折算壹日。     JU00000000      654,459     32,723       JU00000000      536,800     26,840          小計 　　 　3    1,909,912     95,496      98年12月 JU00000000      830,044     41,502       JU00000000      886,820     44,341       JU00000000      633,945     31,697       JU00000000      894,950     44,748          小計 　　 　4    3,245,759    162,288            合      計          7    5,155,671    257,784 　　  0   8 99年1月至2月份 科瑞帝鋼業股份有限公司 99年1月 KU00000000      821,844     41,092 0    　　（臺灣高等法院臺中分院107 年度上訴字第2052號判決認定科瑞帝鋼業股份有限公司無營業事實，故未實際產生逃漏營業稅之結果） ⒈呂東佳共同犯商業會計法第七十一條第一款之填製不實會計憑證罪，處有期徒刑叁月，如易科罰金，以新臺幣壹仟元折算壹日。 ⒉程惠英共同犯商業會計法第七十一條第一款之填製不實會計憑證罪，處有期徒刑叁月，如易科罰金，以新臺幣壹仟元折算壹日。        小計 　　 　1      821,844     41,092      99年2月 KU00000000      658,073     32,904       KU00000000      721,673     36,084          小計        2    1,379,746     68,988     焜亨有限公司 99年1月 KU00000000      435,000     21,750 　  21,750         小計 　　　 1      435,000     21,750     21,750     99年2月 KU00000000      780,000     39,000 　　39,000         小計        1      780,000     39,000     39,000           合      計          5    3,416,590    170,830 　　60,750   9 99年3月至4月份 華澄實業有限公司 99年4月 LU00000000      814,384     40,719 0 （臺灣高雄地方法院107 年度訴字第826 號判決認定華澄實業有限公司未生實質逃漏營業稅之結果） ⒈呂東佳共同犯商業會計法第七十一條第一款之填製不實會計憑證罪，處有期徒刑貳月，如易科罰金，以新臺幣壹仟元折算壹日。 ⒉程惠英共同犯商業會計法第七十一條第一款之填製不實會計憑證罪，處有期徒刑貳月，如易科罰金，以新臺幣壹仟元折算壹日。     LU00000000      925,313     46,266       LU00000000      847,872     42,394          小計        3    2,587,569    129,379     科瑞帝鋼業股份有限公司 99年3月 LU00000000      831,197     41,560 0      　（臺灣高等法院臺中分院107 年度上訴字第2052號判決認定科瑞帝鋼業股份有限公司無營業事實，故未實際產生逃漏營業稅之結果）         小計 　　 　1      831,197     41,560      99年4月 LU00000000      848,867     42,443       LU00000000      890,659     44,533       LU00000000      831,949     41,598          小計        3    2,571,475    128,574            合      計          7    5,990,241    299,513 0   10 99年5月至6月份 伸義精密有限公司 99年5月 MU00000000      374,503     18,725 0（臺灣高等法院高雄分院107 年度上訴字第712 號判決認定伸義精密有限公司未生實際產生逃漏營業稅之結果） ⒈呂東佳共同犯商業會計法第七十一條第一款之填製不實會計憑證罪，處有期徒刑貳月，如易科罰金，以新臺幣壹仟元折算壹日。 ⒉程惠英共同犯商業會計法第七十一條第一款之填製不實會計憑證罪，處有期徒刑貳月，如易科罰金，以新臺幣壹仟元折算壹日。        小計 　　 　1      374,503     18,725      99年6月 MU00000000      330,888     16,544          小計        1      330,888     16,544     科瑞帝鋼業股份有限公司 99年5月 MU00000000      417,368     20,868 0　　（臺灣高等法院臺中分院107 年度上訴字第2052號判決認定科瑞帝鋼業股份有限公司無營業事實，故未實際產生逃漏營業稅之結果）      MU00000000      384,685     19,234          小計 　　 　2      802,053     40,102            合      計          4    1,507,444     75,371 0   11 99年7月至8月份 華澄實業有限公司 99年7月 NU00000000      538,201     26,910 0　（臺灣高雄地方法院107 年度訴字第826 號判決認定華澄實業有限公司未生實質逃漏營業稅之結果） ⒈呂東佳共同犯商業會計法第七十一條第一款之填製不實會計憑證罪，處有期徒刑貳月，如易科罰金，以新臺幣壹仟元折算壹日。 ⒉程惠英共同犯商業會計法第七十一條第一款之填製不實會計憑證罪，處有期徒刑貳月，如易科罰金，以新臺幣壹仟元折算壹日。        小計 　　 　1      538,201     26,910      99年8月 NU00000000      476,476     23,824          小計        1      476,476     23,824     伸義精密有限公司 99年7月 NU00000000      631,300     31,565 0    　　（臺灣高等法院高雄分院107 年度上訴字第712 號判決認定伸義精密有限公司未生實際產生逃漏營業稅之）         小計 　　 　1      631,300     31,565     科瑞帝鋼業股份有限公司 99年7月 NU00000000      690,837     34,542 0　　（臺灣高等法院臺中分院107 年度上訴字第2052號判決認定科瑞帝鋼業股份有限公司無營業事實，故未實際產生逃漏營業稅之結果）      NU00000000      761,168     38,058          小計 　　 　2    1,452,005     72,600            合      計          5    3,097,982    154,899 0   12 99年9月至10月份 國合實業有限公司 99年9月 PU00000000      509,382     25,469 0　　（臺灣高等法院臺中分院107 年度上訴字第2052號判決認定國合實業有限公司無營業事實，故未實際產生逃漏營業稅之結果） ⒈呂東佳共同犯商業會計法第七十一條第一款之填製不實會計憑證罪，處有期徒刑貳月，如易科罰金，以新臺幣壹仟元折算壹日。 ⒉程惠英共同犯商業會計法第七十一條第一款之填製不實會計憑證罪，處有期徒刑貳月，如易科罰金，以新臺幣壹仟元折算壹日。        小計 　　 　1      509,382     25,469     華澄實業有限公司 99年10月 PU00000000      570,890     28,545 0　  　　（臺灣高雄地方法院107 年度訴字第826 號判決認定華澄實業有限公司未生實質逃漏營業稅之結果）      PU00000000      922,545     46,127          小計 　　 　2    1,493,435     74,672     科瑞帝鋼業股份有限公司 99年9月 PU00000000      709,178     35,459 0　　　　（臺灣高等法院臺中分院107 年度上訴字第2052號判決認定科瑞帝鋼業股份有限公司無營業事實，故未實際產生逃漏營業稅之結果）      PU00000000      725,696     36,285          小計 　　 　2    1,434,874     71,744     祥寶機械工程企業有限公司 99年10月 PU00000000      676,140     33,807 0　　　　（臺灣高雄地方法院105 年度審訴字第1897號判決認定祥寶機械工程企業有限公司未實際產生逃漏營業稅之結果）      PU00000000      627,382     31,369          小計 　　 　2    1,303,522     65,176            合      計          7    4,741,213    237,061 0   13 99年11月至12月份 華澄實業有限公司 99年11月 QU00000000      847,619     42,381 0　  　　（臺灣高雄地方法院107 年度訴字第826 號判決認定華澄實業有限公司未生實質逃漏營業稅之結果） ⒈呂東佳共同犯商業會計法第七十一條第一款之填製不實會計憑證罪，處有期徒刑貳月，如易科罰金，以新臺幣壹仟元折算壹日。 ⒉程惠英共同犯商業會計法第七十一條第一款之填製不實會計憑證罪，處有期徒刑貳月，如易科罰金，以新臺幣壹仟元折算壹日。        小計 　　 　1      847,619     42,381      99年12月 QU00000000      758,034     37,902          小計        1      758,034     37,902     伸義精密有限公司 99年12月 QU00000000      607,781     30,389 0    　　（臺灣高等法院高雄分院107 年度上訴字第712 號判決認定伸義精密有限公司未生實際產生逃漏營業稅之）         小計 　　 　1      607,781     30,389     科瑞帝鋼業股份有限公司 99年12月 QU00000000      794,630     39,732 0　　　　（臺灣高等法院臺中分院107 年度上訴字第2052號判決認定科瑞帝鋼業股份有限公司無營業事實，故未實際產生逃漏營業稅之結果）         小計 　　 　1      794,630     39,732            合      計          4    3,008,064    150,404 0   14 100年1月至2月份 國合實業有限公司 100年1月 RU00000000      546,516     27,326 0　　　　（臺灣高等法院臺中分院107 年度上訴字第2052號判決認定國合實業有限公司無營業事實，故未實際產生逃漏營業稅之結果） ⒈呂東佳共同犯商業會計法第七十一條第一款之填製不實會計憑證罪，處有期徒刑貳月，如易科罰金，以新臺幣壹仟元折算壹日。 ⒉程惠英共同犯商業會計法第七十一條第一款之填製不實會計憑證罪，處有期徒刑貳月，如易科罰金，以新臺幣壹仟元折算壹日。        小計        1      546,516     27,326            合      計          1      546,516     27,326 0   15 100年3月至4月份 國合實業有限公司 100年3月 SY00000000      714,288     35,714 0　　　　（臺灣高等法院臺中分院107 年度上訴字第2052號判決認定國合實業有限公司無營業事實，故未實際產生逃漏營業稅之結果） ⒈呂東佳共同犯商業會計法第七十一條第一款之填製不實會計憑證罪，處有期徒刑貳月，如易科罰金，以新臺幣壹仟元折算壹日。 ⒉程惠英共同犯商業會計法第七十一條第一款之填製不實會計憑證罪，處有期徒刑貳月，如易科罰金，以新臺幣壹仟元折算壹日。        小計 　　 　1      714,288     35,714      100年4月 SY00000000      687,171     34,359          小計        1      687,171     34,359     科瑞帝鋼業股份有限公司 100年3月 SY00000000      729,100     36,455 0　　　　（臺灣高等法院臺中分院107 年度上訴字第2052號判決認定科瑞帝鋼業股份有限公司無營業事實，故未實際產生逃漏營業稅之結果）      SY00000000      687,079     34,354          小計 　　 　2    1,461,179     70,809      100年4月 SY00000000      601,220     30,061          小計        1      601,220     30,061            合      計          5    3,418,858    170,943 0   16 100年5月至6月份 善苗工業有限公司 100年5月 UC00000000      608,854     30,443 0 （呂東佳實質掌握之隆大公司及善苗工業有限公司均無營業事實，且互開不實發票而為循環交易，故未實際產生逃漏營業稅之結果） ⒈呂東佳共同犯商業會計法第七十一條第一款之填製不實會計憑證罪，處有期徒刑貳月，如易科罰金，以新臺幣壹仟元折算壹日。 ⒉程惠英共同犯商業會計法第七十一條第一款之填製不實會計憑證罪，處有期徒刑貳月，如易科罰金，以新臺幣壹仟元折算壹日。     UC00000000      921,189     46,059          小計 　　 　2    1,530,043     76,502      100年6月 UC00000000      743,880     37,194       UC00000000      741,024     37,051          小計        2    1,484,904     74,245            合      計          4    3,014,947    150,747 0   17 100年9月至10月份 伸義精密有限公司 100年9月 WL00000000      549,492     27,475 0   　　　（臺灣高等法院高雄分院107 年度上訴字第712 號判決認定伸義精密有限公司未生實際產生逃漏營業稅之） ⒈呂東佳共同犯商業會計法第七十一條第一款之填製不實會計憑證罪，處有期徒刑貳月，如易科罰金，以新臺幣壹仟元折算壹日。 ⒉程惠英共同犯商業會計法第七十一條第一款之填製不實會計憑證罪，處有期徒刑貳月，如易科罰金，以新臺幣壹仟元折算壹日。        小計 　　 　1      549,492     27,475      100年10月 WL00000000      554,712     27,736          小計        1      554,712     27,736     善苗工業有限公司 100年9月 WL00000000      695,635     34,782 0 　　　　（呂東佳實質掌握之隆大公司及善苗工業有限公司均無營業事實，且互開不實發票而為循環交易，故未實際產生逃漏營業稅之結果）      WL00000000      710,148     35,507       WL00000000      714,104     35,705          小計 　　 　3    2,119,887    105,994      100年10月 WL00000000      714,794     35,740       WL00000000      710,148     35,507          小計 　　 　2    1,424,942     71,247            合      計          7    4,649,033    232,452 0   18 100年11月至12月份 伸義精密有限公司 100年11月 XQ00000000      543,154     27,158 0   　　　（臺灣高等法院高雄分院107 年度上訴字第712 號判決認定伸義精密有限公司未生實際產生逃漏營業稅之） ⒈呂東佳共同犯商業會計法第七十一條第一款之填製不實會計憑證罪，處有期徒刑貳月，如易科罰金，以新臺幣壹仟元折算壹日。 ⒉程惠英共同犯商業會計法第七十一條第一款之填製不實會計憑證罪，處有期徒刑貳月，如易科罰金，以新臺幣壹仟元折算壹日。        小計 　　 　1      543,154     27,158      100年12月 XQ00000000      547,284     27,364          小計        1      547,284     27,364     華澄實業有限公司 100年11月 XQ00000000      558,110     27,906 0　  　　（臺灣高雄地方法院107 年度訴字第826 號判決認定華澄實業有限公司未生實質逃漏營業稅之結果）         小計 　　 　1      558,110     27,906      100年12月 XQ00000000      556,658     27,833          小計 　　 　1      556,658     27,833     善苗工業有限公司 100年11月 XQ00000000      555,672     27,784 0 　　　　（呂東佳實質掌握之隆大公司及善苗工業有限公司均無營業事實，且互開不實發票而為循環交易，故未實際產生逃漏營業稅之結果）      XQ00000000      516,360     25,818          小計        2    1,072,032     53,602      100年12月 XQ00000000      524,232     26,212       XQ00000000      490,080     24,504          小計        2    1,014,312     50,716            合      計          8    4,291,550    214,579 0  19 101年1月至2月份 華澄實業有限公司 101年1月 YU00000000      659,056     32,953 0　  　　（臺灣高雄地方法院107 年度訴字第826 號判決認定華澄實業有限公司未生實質逃漏營業稅之結果） ⒈呂東佳共同犯商業會計法第七十一條第一款之填製不實會計憑證罪，處有期徒刑貳月，如易科罰金，以新臺幣壹仟元折算壹日。 ⒉程惠英共同犯商業會計法第七十一條第一款之填製不實會計憑證罪，處有期徒刑貳月，如易科罰金，以新臺幣壹仟元折算壹日。        小計 　　 　1      659,056     32,953      101年2月 YU00000000      592,578     29,629       YU00000000      752,044     37,602          小計        2    1,344,622     67,231     善苗工業有限公司 101年1月 YU00000000      556,040     27,802 0 　　　　（呂東佳實質掌握之隆大公司及善苗工業有限公司均無營業事實，且互開不實發票而為循環交易，故未實際產生逃漏營業稅之結果）         小計 　　 　1      556,040     27,802      101年2月 YU00000000      710,707     35,535       YU00000000      749,059     37,453          小計        2    1,459,766     72,988            合      計          6    4,019,484    200,974 0   20 101年3月至4月份 伸義精密有限公司 101年3月 AH00000000      710,868     35,543 0   　　　（臺灣高等法院高雄分院107 年度上訴字第712 號判決認定伸義精密有限公司未生實際產生逃漏營業稅之） ⒈呂東佳共同犯商業會計法第七十一條第一款之填製不實會計憑證罪，處有期徒刑叁月，如易科罰金，以新臺幣壹仟元折算壹日。 ⒉程惠英共同犯商業會計法第七十一條第一款之填製不實會計憑證罪，處有期徒刑叁月，如易科罰金，以新臺幣壹仟元折算壹日。     AH00000000      568,155     28,408       AH00000000      607,110     30,356          小計 　　 　3    1,886,133     94,307      101年4月 AH00000000      550,172     27,509       AH00000000      573,619     28,681          小計        2    1,123,791     56,190     善苗工業有限公司 101年3月 AH00000000      702,243     35,112 0 　　　　（呂東佳實質掌握之隆大公司及善苗工業有限公司均無營業事實，且互開不實發票而為循環交易，故未實際產生逃漏營業稅之結果）      AH00000000      722,765     36,138          小計 　　 　2    1,425,008     71,250      101年4月 AH00000000      925,133     46,257       AH00000000      699,577     34,979          小計 　　 　2    1,624,710     81,236     永裕銓企業有限公司 101年3月 AH00000000      390,250     19,513 0（左列公司無營業事實，故未實際產生逃漏營業稅之結果）         小計        1      390,250     19,513      101年4月 AH00000000      442,321     22,116          小計 　　 　1      442,321     22,116            合      計         11    6,892,213    344,612 0   21 101年5月至6月份 善苗工業有限公司 101年5月 BW00000000      510,300     25,515 0 　　　　（呂東佳實質掌握之隆大公司及善苗工業有限公司均無營業事實，且互開不實發票而為循環交易，故未實際產生逃漏營業稅之結果） ⒈呂東佳共同犯商業會計法第七十一條第一款之填製不實會計憑證罪，處有期徒刑叁月，如易科罰金，以新臺幣壹仟元折算壹日。 ⒉程惠英共同犯商業會計法第七十一條第一款之填製不實會計憑證罪，處有期徒刑叁月，如易科罰金，以新臺幣壹仟元折算壹日。     BW00000000      762,607     38,130          小計 　　 　2    1,272,907     63,645      101年6月 BW00000000      538,610     26,930       BW00000000      567,016     28,351          小計        2    1,105,626     55,281     永裕銓企業有限公司 101年5月 BW00000000      757,205     37,860 0      　（左列公司無營業事實，故未實際產生逃漏營業稅之結果）      BW00000000      677,564     33,878       BW00000000      774,334     38,717          小計 　　 　3    2,209,103    110,455      101年6月 BW00000000      751,471     37,574       BW00000000      683,176     34,159       BW00000000      529,456     26,473          小計 　　 　3    1,964,103     98,206            合      計         10    6,551,739    327,587 0   22 101年7月至8月份 善苗工業有限公司 101年7月 DK00000000      635,600     31,780 0 　　　　（呂東佳實質掌握之隆大公司及善苗工業有限公司均無營業事實，且互開不實發票而為循環交易，故未實際產生逃漏營業稅之結果） ⒈呂東佳共同犯商業會計法第七十一條第一款之填製不實會計憑證罪，處有期徒刑肆月，如易科罰金，以新臺幣壹仟元折算壹日。 ⒉程惠英共同犯商業會計法第七十一條第一款之填製不實會計憑證罪，處有期徒刑肆月，如易科罰金，以新臺幣壹仟元折算壹日。        小計 　　 　1      635,600     31,780      101年8月 DK00000000      683,225     34,161       DK00000000      577,329     28,866          小計        2    1,260,554     63,027     永裕銓企業有限公司 101年7月 DK00000000      644,241     32,212 0     　　（左列公司無營業事實，故未實際產生逃漏營業稅之結果）      DK00000000      714,514     35,726          小計 　　 　2    1,358,755     67,938      101年8月 DK00000000      649,577     32,479          小計        1      649,577     32,479     金聚順有限公司 101年8月 DK00000000      467,961     23,398     23,398      DK00000000      929,019     46,451     46,451      DK00000000      604,208     30,210     30,210         小計        3    2,001,188    100,059    100,059           合      計          9    5,905,674    295,283    100,059   23 101年9月至10月份 誠加科技股份有限公司 101年10月 EY00000000   10,800,000    540,000 　 540,000 ⒈呂東佳共同犯商業會計法第七十一條第一款之填製不實會計憑證罪，處有期徒刑肆月，如易科罰金，以新臺幣壹仟元折算壹日。 ⒉程惠英共同犯商業會計法第七十一條第一款之填製不實會計憑證罪，處有期徒刑肆月，如易科罰金，以新臺幣壹仟元折算壹日。        小計        1   10,800,000    540,000    540,000           合      計          1   10,800,000    540,000    540,000   24 101年11月至12月份 善苗工業有限公司 101年11月 GM00000000      721,925     36,096 0 　　　　（呂東佳實質掌握之隆大公司及善苗工業有限公司均無營業事實，且互開不實發票而為循環交易，故未實際產生逃漏營業稅之結果） ⒈呂東佳共同犯商業會計法第七十一條第一款之填製不實會計憑證罪，處有期徒刑肆月，如易科罰金，以新臺幣壹仟元折算壹日。 ⒉程惠英共同犯商業會計法第七十一條第一款之填製不實會計憑證罪，處有期徒刑肆月，如易科罰金，以新臺幣壹仟元折算壹日。        小計 　　 　1      721,925     36,096      101年12月 GM00000000      298,095     14,905          小計        1      298,095     14,905     誠加科技股份有限公司 101年11月 GM00000000    1,200,000     60,000 　　60,000         小計 　　 　1    1,200,000     60,000     60,000    金聚順有限公司 101年11月 GM00000000      635,018     31,751 　　31,751         小計 　　 　1      635,018     31,751     31,751     101年12月 GM00000000      836,277     41,814 　　41,814      GM00000000      582,173     29,109     29,109         小計        2    1,418,450     70,923     70,923           合      計          6    4,273,488    213,675    162,674   25 102年1月至2月份 永裕銓企業有限公司 102年1月 KN00000000      990,990     49,550 0     　　（左列公司無營業事實，故未實際產生逃漏營業稅之結果） ⒈呂東佳共同犯商業會計法第七十一條第一款之填製不實會計憑證罪，處有期徒刑貳月，如易科罰金，以新臺幣壹仟元折算壹日。 ⒉程惠英共同犯商業會計法第七十一條第一款之填製不實會計憑證罪，處有期徒刑貳月，如易科罰金，以新臺幣壹仟元折算壹日。     KN00000000    2,246,693    112,335       KN00000000    1,636,928     81,846       KN00000000    1,579,943     78,997          小計 　　 　4    6,454,554    322,728      102年2月 KN00000000    2,539,544    126,977       KN00000000    1,650,744     82,537          小計        2    4,190,288    209,514            合      計          6   10,644,842    532,242 0  

附表三（永裕銓公司開立不實統一發票金額及幫助逃漏營業稅）

編號 發票月份（民國） 營業人名稱 開立年月 發票號碼／張數 發票金額（新臺幣） 稅額（新臺幣） 幫助逃漏營業稅額（新臺幣） 主文  1 103年5月至6月份 國合實業有限公司 103年5月 AQ00000000      425,385     21,269 0　　　　（臺灣高等法院臺中分院107 年度上訴字第2052號判決認定國合實業有限公司無營業事實，故未實際產生逃漏營業稅之結果） 呂東佳犯商業會計法第七十一條第一款之填製不實會計憑證罪，處有期徒刑貳月，如易科罰金，以新臺幣壹仟元折算壹日。     AQ00000000      435,240     21,762          小計 　　 　2      860,625     43,031      103年6月 AQ00000000      407,160     20,358          小計        1      407,160     20,358            合      計          3    1,267,785     63,389 0   2 103年7月至8月份 小米熊企業有限公司 103年7月 BK00000000      887,747     44,387 0 　　　　（呂東佳實質掌握之永裕銓公司及小米熊企業有限公司均無營業事實，且互開不實發票而為循環交易，故未實際產生逃漏營業稅之結果） 呂東佳犯商業會計法第七十一條第一款之填製不實會計憑證罪，處有期徒刑貳月，如易科罰金，以新臺幣壹仟元折算壹日。     BK00000000      652,145     32,607       BK00000000  BK00000000      909,948       640,395     45,497      32,020          小計 　　 　4    3,090,235    154,511      103年8月 BK00000000      654,360     32,718       BK00000000      708,510     35,426          小計        2    1,362,870     68,144            合      計          6    4,453,105    222,655 0  

附表四（金囿公司開立不實統一發票金額及幫助逃漏營業稅）

編號 發票月份（民國） 營業人名稱 開立年月 發票號碼／張數 發票金額（新臺幣） 稅額（新臺幣） 幫助逃漏營業稅額（新臺幣） 主文  1 103年5月至6月份 永裕銓企業有限公司 103年5月 AQ00000000      399,100     19,955 0    　　（左列公司無營業事實，故未實際產生逃漏營業稅之結果） 呂東佳犯商業會計法第七十一條第一款之填製不實會計憑證罪，處有期徒刑貳月，如易科罰金，以新臺幣壹仟元折算壹日。     AQ00000000      264,000     13,200       AQ00000000      781,250     39,063          小計 　　 　3    1,444,350     72,218      103年6月 AQ00000000      641,280     32,064          小計        1      641,280     32,064            合      計          4    2,085,630    104,282 0   2 103年7月至8月份 亨伸實業股份有限公司 103年8月 BK00000000    1,146,645     57,332     57,332 呂東佳犯商業會計法第七十一條第一款之填製不實會計憑證罪，處有期徒刑叁月，如易科罰金，以新臺幣壹仟元折算壹日。     BK00000000      852,100     42,605     42,605         小計        2    1,998,745     99,937     99,937           合      計          2    1,998,745     99,937 　　99,937   3 103年9月至10月份 小米熊企業有限公司 103年10月 CE00000000      653,800     32,690 0 　　　　（呂東佳實質掌握之金囿公司及小米熊企業有限公司均無營業事實，且互開不實發票而為循環交易，故未實際產生逃漏營業稅之結果） 呂東佳犯商業會計法第七十一條第一款之填製不實會計憑證罪，處有期徒刑貳月，如易科罰金，以新臺幣壹仟元折算壹日。     CE00000000      753,340     37,667       CE00000000    1,092,465     54,623          小計 　　　3    2,499,605    124,980            合      計         3    2,499,605    124,980 0  

附表五（無極公司開立不實統一發票金額及幫助逃漏營業稅）

編號 發票月份（民國） 營業人名稱 開立年月 發票號碼／張數 發票金額（新臺幣） 稅額（新臺幣） 幫助逃漏營業稅額（新臺幣） 主文  1 103年1月至2月份 永裕銓企業有限公司 103年2月 （不詳） （不詳） （不詳） 0   　　　（左列公司無營業事實，故未實際產生逃漏營業稅之結果） 呂東佳共同犯商業會計法第七十一條第一款之填製不實會計憑證罪，處有期徒刑貳月，如易科罰金，以新臺幣壹仟元折算壹日。        小計 　　 　2    1,033,128     51,656 0           合      計          2    1,033,128     51,656 0   2 103年3月至4月份 永裕銓企業有限公司 103年4月 （不詳） （不詳） （不詳） 0   　　　（左列公司無營業事實，故未實際產生逃漏營業稅之結果） 呂東佳共同犯商業會計法第七十一條第一款之填製不實會計憑證罪，處有期徒刑貳月，如易科罰金，以新臺幣壹仟元折算壹日。        小計        5    3,490,950    174,548 0           合      計          5    3,490,950    174,548 0   3 103年5月至6月份 金囿企業有限公司 103年5月 AQ00000000      765,625     38,281 0   　　　（左列公司無營業事實，故未實際產生逃漏營業稅之結果） 呂東佳共同犯商業會計法第七十一條第一款之填製不實會計憑證罪，處有期徒刑貳月，如易科罰金，以新臺幣壹仟元折算壹日。        小計 　　 　1      765,625     38,281      103年6月 AQ00000000      650,000     32,500       AQ00000000      674,796     33,740       AQ00000000      841,680     42,084       AQ00000000      472,780     23,639          小計        4    2,639,256    131,963            合      計          5    3,404,881    170,244 0   4 103年7月至8月份 金囿企業有限公司 103年7月 BK00000000      221,210     11,061 0   　　　（左列公司無營業事實，故未實際產生逃漏營業稅之結果） 呂東佳共同犯商業會計法第七十一條第一款之填製不實會計憑證罪，處有期徒刑貳月，如易科罰金，以新臺幣壹仟元折算壹日。     BK00000000      642,125     32,106          小計 　　 　2      863,335     43,167      103年8月 BK00000000      349,980     17,499       BK00000000      655,050     32,753       BK00000000      233,320     11,666       BK00000000      294,773     14,739          小計        4    1,533,123     76,657            合      計          6    2,396,458    119,824 0  

附表六（小米熊公司開立不實統一發票金額及幫助逃漏營業稅）

編號 發票月份（民國） 營業人名稱 開立年月 發票號碼／張數 發票金額（新臺幣） 稅額（新臺幣） 幫助逃漏營業稅額（新臺幣） 主文  1 103年3月至4月份 無極國際興業有限公司 103年4月 ZV00000000      734,400     36,720     36,720 ⒈呂東佳共同犯商業會計法第七十一條第一款之填製不實會計憑證罪，處有期徒刑肆月，如易科罰金，以新臺幣壹仟元折算壹日。 ⒉陳國雄共同犯商業會計法第七十一條第一款之填製不實會計憑證罪，處有期徒刑叁月，如易科罰金，以新臺幣壹仟元折算壹日。     ZV00000000      834,288     41,714     41,714      ZV00000000      811,920     40,596     40,596      ZV00000000      356,900     17,845     17,845      ZV00000000    1,315,314     65,766     65,766         小計        5    4,052,822    202,641    202,641           合      計          5    4,052,822    202,641 　 202,641   2 103年5月至6月份 無極國際興業有限公司 103年6月 AQ00000000      391,680     19,584 　　19,584 ⒈呂東佳共同犯商業會計法第七十一條第一款之填製不實會計憑證罪，處有期徒刑叁月，如易科罰金，以新臺幣壹仟元折算壹日。 ⒉陳國雄共同犯商業會計法第七十一條第一款之填製不實會計憑證罪，處有期徒刑貳月，如易科罰金，以新臺幣壹仟元折算壹日。     AQ00000000      437,989     21,899     21,899      AQ00000000      382,320     19,116     19,116      AQ00000000      668,462     33,423     33,423      AQ00000000      610,000     30,500     30,500      AQ00000000      444,383     22,219     22,219      AQ00000000      422,977     21,149     21,149         小計        7    3,357,811    167,890    167,890           合      計          7    3,357,811    167,890 　 167,890   3 103年7月至8月份 無極國際興業有限公司 103年7月 BK00000000      786,211     39,311 　　39,311 ⒈呂東佳共同犯商業會計法第七十一條第一款之填製不實會計憑證罪，處有期徒刑肆月，如易科罰金，以新臺幣壹仟元折算壹日。 ⒉陳國雄共同犯商業會計法第七十一條第一款之填製不實會計憑證罪，處有期徒刑叁月，如易科罰金，以新臺幣壹仟元折算壹日。     BK00000000      658,165     32,908     32,908      BK00000000      346,480     17,324     17,324      BK00000000      577,467     28,873     28,873         小計        4    2,368,323    118,416    118,416     103年8月 BK00000000      772,128     38,606     38,606      BK00000000      690,595     34,530     34,530      BK00000000      672,509     33,625     33,625         小計        3    2,135,232    106,761    106,761           合      計          7    4,503,555    225,177 　 225,177   4 103年9月至10月份 亨伸實業有限公司 103年10月 CE00000000    1,280,000     64,000 　　64,000 ⒈呂東佳共同犯商業會計法第七十一條第一款之填製不實會計憑證罪，處有期徒刑肆月，如易科罰金，以新臺幣壹仟元折算壹日。 ⒉陳國雄共同犯商業會計法第七十一條第一款之填製不實會計憑證罪，處有期徒刑叁月，如易科罰金，以新臺幣壹仟元折算壹日。     CE00000000    1,374,360     68,718     68,718      CE00000000    1,429,480     71,474     71,474      CE00000000    1,326,500     66,325     66,325         小計 　　　4    5,410,340    270,517    270,517           合      計         4    5,410,340    270,517    270,517   5 103年11月至12月份 無極國際興業有限公司 103年11月 CZ00000000      664,092     33,205 　　33,205 ⒈呂東佳共同犯商業會計法第七十一條第一款之填製不實會計憑證罪，處有期徒刑叁月，如易科罰金，以新臺幣壹仟元折算壹日。 ⒉陳國雄共同犯商業會計法第七十一條第一款之填製不實會計憑證罪，處有期徒刑貳月，如易科罰金，以新臺幣壹仟元折算壹日。     CZ00000000      517,946     25,897     25,897         小計        2    1,182,038     59,102     59,102     103年12月 CZ00000000      695,266     34,763     34,763      CZ00000000      664,950     33,248     33,248         小計        2    1,360,216     68,011     68,011           合      計          4    2,542,254    127,113  　127,113   6 104年1月至2月份 無極國際興業有限公司 104年1月 NN00000000      680,162     34,008     34,008 ⒈呂東佳共同犯商業會計法第七十一條第一款之填製不實會計憑證罪，處有期徒刑叁月，如易科罰金，以新臺幣壹仟元折算壹日。 ⒉陳國雄共同犯商業會計法第七十一條第一款之填製不實會計憑證罪，處有期徒刑貳月，如易科罰金，以新臺幣壹仟元折算壹日。     NN00000000      581,141     29,057     29,057      NN00000000      700,008     35,000     35,000         小計        3    1,961,311     98,065     98,065     104年2月 NN00000000      550,000     27,500     27,500         小計        1      550,000     27,500     27,500           合      計          4    2,511,311    125,565 　 125,565  

附表七（南台公司開立不實統一發票金額及幫助逃漏營業稅）

編號 發票月份（民國） 營業人名稱 開立年月 發票號碼／張數 發票金額（新臺幣） 稅額（新臺幣） 幫助逃漏營業稅額（新臺幣） 主文  1 96年1月至2月份 毅豐鋼業有限公司 96年1月 RU00000000      951,995     47,600 0   　　　（左列公司無營業事實，故未實際產生逃漏營業稅之結果） 呂東佳犯商業會計法第七十一條第一款之填製不實會計憑證罪，處有期徒刑貳月，如易科罰金，以新臺幣壹仟元折算壹日，減為有期徒刑壹月，如易科罰金，以新臺幣壹仟元折算壹日。     RU00000000      949,715     47,486       RU00000000      943,882     47,194       RU00000000      951,273     47,564       RU00000000      939,775     46,989       RU00000000      950,872     47,544          小計 　　 　6    5,687,512    284,377      96年2月 RU00000000      951,316     47,566       RU00000000      951,625     47,581          小計        2    1,902,941     95,147            合      計          8    7,590,453    379,524 0   2 96年3月至4月份 毅豐鋼業有限公司 96年3月 SU00000000      950,021     47,501 0   　　　（左列公司無營業事實，故未實際產生逃漏營業稅之結果） 呂東佳犯商業會計法第七十一條第一款之填製不實會計憑證罪，處有期徒刑叁月，如易科罰金，以新臺幣壹仟元折算壹日，減為有期徒刑壹月又拾伍日，如易科罰金，以新臺幣壹仟元折算壹日。     SU00000000      949,358     47,468       SU00000000      521,475     26,074       SU00000000      951,260     47,563          小計        4    3,372,114    168,606      96年4月 SU00000000      882,149     44,107       SU00000000      757,422     37,871       SU00000000      951,614     47,581       SU00000000      933,211     46,661       SU00000000      951,410     47,571       SU00000000      947,630     47,382       SU00000000      951,964     47,598          小計        7    6,375,400    318,771            合      計         11    9,747,514    487,377 0   3 96年5月至6月份 毅豐鋼業有限公司 96年5月 TU00000000      683,823     34,191 0   　　　（左列公司無營業事實，故未實際產生逃漏營業稅之結果） 呂東佳犯商業會計法第七十一條第一款之填製不實會計憑證罪，處有期徒刑叁月，如易科罰金，以新臺幣壹仟元折算壹日。     TU00000000      864,633     43,232       TU00000000      836,472     41,824       TU00000000      845,313     42,266       TU00000000      681,093     34,055       TU00000000      587,004     29,350       TU00000000      506,704     25,335          小計        7    5,005,042    250,253     光泰鋼鐵企業有限公司 96年5月 TU00000000      671,088     33,554 0   　　　（左列公司無營業事實，故未實際產生逃漏營業稅之結果）      TU00000000      218,022     10,901          小計        2      889,110     44,455      96年6月 TU00000000      377,366     18,868          小計        1      377,366     18,868            合      計     10    6,271,518    313,576 0   4 96年7月至8月份 毅豐鋼業有限公司 96年8月 UU00000000      932,100     46,605 0   　 　（左列公司無營業事實，故未實際產生逃漏營業稅之結果） 呂東佳犯商業會計法第七十一條第一款之填製不實會計憑證罪，處有期徒刑貳月，如易科罰金，以新臺幣壹仟元折算壹日。     UU00000000      892,320     44,616       UU00000000      914,680     45,734       UU00000000      891,280     44,564       UU00000000      387,920     19,396       UU00000000      449,925     22,496       UU00000000      839,439     41,972       UU00000000      692,460     34,623          小計        8    6,000,124    300,006            合      計          8    6,000,124    300,006 0   5 96年9月至10月份 毅豐鋼業有限公司 96年9月 VU00000000      917,040     45,852 0   　 　（左列公司無營業事實，故未實際產生逃漏營業稅之結果） 呂東佳犯商業會計法第七十一條第一款之填製不實會計憑證罪，處有期徒刑叁月，如易科罰金，以新臺幣壹仟元折算壹日。     VU00000000      806,400     40,320       VU00000000      712,440     35,622       VU00000000      760,366     38,018          小計       4    3,196,246    159,812      96年10月 VU00000000      743,520     37,176       VU00000000      864,120     43,206       VU00000000      887,664     44,383       VU00000000      832,368     41,618       VU00000000      830,400     41,520       VU00000000      847,880     42,394          小計        6    5,005,952    250,297            合      計         10    8,202,198    410,109 0   6 96年3月至4月份 毅豐鋼業有限公司 96年11月 WU00000000      937,040     46,852 0   　　　（左列公司無營業事實，故未實際產生逃漏營業稅之結果） 呂東佳犯商業會計法第七十一條第一款之填製不實會計憑證罪，處有期徒刑叁月，如易科罰金，以新臺幣壹仟元折算壹日。     WU00000000      935,532     46,777       WU00000000      949,000     47,450       WU00000000      884,208     44,210       WU00000000      882,960     44,148          小計        5    4,588,740    229,437      96年12月 WU00000000      597,480     29,874       WU00000000      568,360     28,418       WU00000000      522,080     26,104       WU00000000      834,210     41,711       WU00000000      754,780     37,739          小計        5    3,276,910    163,846            合      計         10    7,865,650    393,283 0   7 97年1月至2月份 毅豐鋼業有限公司 97年1月 XU00000000      870,730     43,537 0   　　（左列公司無營業事實，故未實際產生逃漏營業稅之結果） 呂東佳犯商業會計法第七十一條第一款之填製不實會計憑證罪，處有期徒刑叁月，如易科罰金，以新臺幣壹仟元折算壹日。     XU00000000      832,559     41,628       XU00000000      713,252     35,663       XU00000000      649,250     32,463       XU00000000      683,388     34,169       XU00000000      836,056     41,803          小計        6    4,585,235    229,263      97年2月 XU00000000      936,260     46,813       XU00000000      920,660     46,033       XU00000000      780,624     39,031       XU00000000      936,364     46,818       XU00000000      920,660     46,033          小計        5    4,494,568    224,728            合      計         11    9,079,803    453,991 0   8 97年3月至4月份 毅豐鋼業有限公司 97年3月 YU00000000    3,960,000    198,000 0   　　　（左列公司無營業事實，故未實際產生逃漏營業稅之結果） 呂東佳犯商業會計法第七十一條第一款之填製不實會計憑證罪，處有期徒刑貳月，如易科罰金，以新臺幣壹仟元折算壹日。     YU00000000      595,200     29,760          小計        2    4,555,200    227,760      97年4月 YU00000000      629,000     31,450          小計        1      629,000     31,450            合      計          3    5,184,200    259,210 0   9 97年5月至6月份 光泰鋼鐵企業有限公司 97年5月 ZU00000000      816,617     40,831 0   　　（左列公司無營業事實，故未實際產生逃漏營業稅之結果） 呂東佳犯商業會計法第七十一條第一款之填製不實會計憑證罪，處有期徒刑貳月，如易科罰金，以新臺幣壹仟元折算壹日。     ZU00000000      808,690     40,435       ZU00000000      637,581     31,879          小計        3    2,262,888    113,145      97年6月 ZU00000000      239,758     11,988       ZU00000000      734,400     36,720       ZU00000000      775,180     38,759       ZU00000000      701,641     35,082          小計        4    2,450,979    122,549            合      計          7    4,713,867    235,694 0   10 97年7月至8月份 毅豐鋼業有限公司 97年7月 AU00000000      903,040     45,152 0   　　（左列公司無營業事實，故未實際產生逃漏營業稅之結果） 呂東佳犯商業會計法第七十一條第一款之填製不實會計憑證罪，處有期徒刑叁月，如易科罰金，以新臺幣壹仟元折算壹日。     AU00000000      910,214     45,511          小計        2    1,813,254     90,663      97年8月 AU00000000      596,564     29,828       AU00000000      912,217     45,611       AU00000000      730,957     36,548          小計        3    2,239,738    111,987     光泰鋼鐵企業有限公司 97年7月 AU00000000      554,010     27,701 0   　　（左列公司無營業事實，故未實際產生逃漏營業稅之結果）      AU00000000      555,888     27,794          小計        2    1,109,898     55,495     科瑞帝鋼業股份有限公司 97年7月 AU00000000      832,475     41,624 0（臺灣高等法院臺中分院107 年度上訴字第2052號判決認定科瑞帝鋼業股份有限公司無營業事實，故未實際產生逃漏營業稅之結果）      AU00000000      791,000     39,550       AU00000000      834,400     41,720          小計        3    2,457,875    122,894      97年8月 AU00000000      861,980     43,099       AU00000000      870,033     43,502       AU00000000      862,642     43,132          小計        3    2,594,655    129,733            合      計     13   10,215,420    510,772 0   11 97年9月至10月份 毅豐鋼業有限公司 97年9月 BU00000000      894,740     44,737 0   　　（左列公司無營業事實，故未實際產生逃漏營業稅之結果） 呂東佳犯商業會計法第七十一條第一款之填製不實會計憑證罪，處有期徒刑叁月，如易科罰金，以新臺幣壹仟元折算壹日。     BU00000000      466,300     23,315       BU00000000      603,000     30,150          小計        3    1,964,040     98,202      97年10月 BU00000000      824,000     41,200       BU00000000      620,000     31,000       BU00000000      636,000     31,800          小計        3    2,080,000    104,000     光泰鋼鐵企業有限公司 97年9月 BU00000000      450,094     22,505 0   　　（左列公司無營業事實，故未實際產生逃漏營業稅之結果）      BU00000000      396,258     19,813          小計        2      846,352     42,318      97年10月 BU00000000      132,086      6,604          小計        1      132,086      6,604     科瑞帝鋼業股份有限公司 97年9月 BU00000000      919,665     45,983 0（臺灣高等法院臺中分院107 年度上訴字第2052號判決認定科瑞帝鋼業股份有限公司無營業事實，故未實際產生逃漏營業稅之結果）         小計        1      919,665     45,983      97年10月 BU00000000      349,000     17,450       BU00000000      658,000     32,900          小計        2    1,007,000     50,350            合      計         12    6,949,143    347,457 0   12 97年11月至12月份 毅豐鋼業有限公司 97年11月 CU00000000      666,420     33,321 0   　　（左列公司無營業事實，故未實際產生逃漏營業稅之結果） 呂東佳犯商業會計法第七十一條第一款之填製不實會計憑證罪，處有期徒刑貳月，如易科罰金，以新臺幣壹仟元折算壹日。     CU00000000      646,240     32,312       CU00000000      574,236     28,712       CU00000000      598,450     29,923          小計        4    2,485,346    124,268      97年12月 CU00000000      553,368     27,668       CU00000000      524,515     26,226       CU00000000      437,850     21,893          小計        3    1,515,733     75,787            合      計          7    4,001,079    200,055 0   13 98年1月至2月份 毅豐鋼業有限公司 98年1月 DU00000000      494,910     24,746 0   　　（左列公司無營業事實，故未實際產生逃漏營業稅之結果） 呂東佳犯商業會計法第七十一條第一款之填製不實會計憑證罪，處有期徒刑叁月，如易科罰金，以新臺幣壹仟元折算壹日。     DU00000000      478,920     23,946       DU00000000      523,770     26,189          小計        3    1,497,600     74,881      98年2月 DU00000000      483,756     24,188       DU00000000      486,857     24,343       DU00000000      500,078     25,004       DU00000000      515,775     25,789       DU00000000      523,575     26,179          小計        5    2,510,041    125,503     科瑞帝鋼業股份有限公司 98年2月 DU00000000      481,260     24,063 0（臺灣高等法院臺中分院107 年度上訴字第2052號判決認定科瑞帝鋼業股份有限公司無營業事實，故未實際產生逃漏營業稅之結果）      DU00000000      522,990     26,150          小計        2    1,004,250     50,213            合      計     10    5,011,891    250,597 0   14 98年3月至4月份 毅豐鋼業有限公司 98年3月 EU00000000      569,972     28,499 0   　　（左列公司無營業事實，故未實際產生逃漏營業稅之結果） 呂東佳犯商業會計法第七十一條第一款之填製不實會計憑證罪，處有期徒刑叁月，如易科罰金，以新臺幣壹仟元折算壹日。     EU00000000      481,956     24,098       EU00000000      457,064     22,853       EU00000000      722,922     36,146       EU00000000      710,040     35,502          小計        5    2,941,954    147,098      98年4月 EU00000000      581,728     29,086       EU00000000      739,916     36,996       EU00000000      511,442     25,572       EU00000000      712,523     35,626       EU00000000      535,440     26,772          小計        5    3,081,049    154,052     科瑞帝鋼業股份有限公司 98年3月 EU00000000      522,683     26,134 0（臺灣高等法院臺中分院107 年度上訴字第2052號判決認定科瑞帝鋼業股份有限公司無營業事實，故未實際產生逃漏營業稅之結果）      EU00000000      494,466     24,723          小計        2    1,017,149     50,857            合      計     12    7,040,152    352,007 0   15 98年5月至6月份 科瑞帝鋼業股份有限公司 98年5月 FU00000000      503,725     25,186 0（臺灣高等法院臺中分院107 年度上訴字第2052號判決認定科瑞帝鋼業股份有限公司無營業事實，故未實際產生逃漏營業稅之結果） 呂東佳犯商業會計法第七十一條第一款之填製不實會計憑證罪，處有期徒刑貳月，如易科罰金，以新臺幣壹仟元折算壹日。     FU00000000      513,732     25,687          小計        2    1,017,457     50,873      98年6月 FU00000000      521,623     26,081          小計        1      521,623     26,081            合      計          3    1,539,080     76,954 0   16 98年7月至8月份 焜亨有限公司 98年8月 GU00000000    1,416,000     70,800     70,800 呂東佳犯商業會計法第七十一條第一款之填製不實會計憑證罪，處有期徒刑叁月，如易科罰金，以新臺幣壹仟元折算壹日。     GU00000000      528,165     26,408     26,408         小計        2    1,944,165     97,208     97,208           合      計          2    1,944,165     97,208     97,208   17 98年9月至10月份 科瑞帝鋼業股份有限公司 98年9月 HU00000000      686,385     34,319 0（臺灣高等法院臺中分院107 年度上訴字第2052號判決認定科瑞帝鋼業股份有限公司無營業事實，故未實際產生逃漏營業稅之結果） 呂東佳犯商業會計法第七十一條第一款之填製不實會計憑證罪，處有期徒刑肆月，如易科罰金，以新臺幣壹仟元折算壹日。     HU00000000      690,900     34,545       HU00000000      631,575     31,579          小計        3    2,008,860    100,443      98年10月 HU00000000      992,960     49,648          小計        1      992,960     49,648     焜亨有限公司 98年9月 HU00000000      739,509     36,975     36,975      HU00000000      653,833     32,692     32,692         小計        2    1,393,342     69,667     69,667     98年10月 HU00000000      610,212     30,511     30,511         小計        1      610,212     30,511     30,511           合      計          7    5,005,374    250,269   1,00,178   18 98年11月至12月份 科瑞帝鋼業股份有限公司 98年11月 JU00000000      792,651     39,633 0（臺灣高等法院臺中分院107 年度上訴字第2052號判決認定科瑞帝鋼業股份有限公司無營業事實，故未實際產生逃漏營業稅之結果） 呂東佳犯商業會計法第七十一條第一款之填製不實會計憑證罪，處有期徒刑叁月，如易科罰金，以新臺幣壹仟元折算壹日。     JU00000000      884,905     44,245       JU00000000      757,139     37,857       JU00000000      711,938     35,597          小計        4    3,146,633    157,332      98年12月 JU00000000      611,328     30,566       JU00000000      634,681     31,734       JU00000000      607,950     30,398          小計        3    1,853,959     92,698     祥達鑫業有限公司 98年11月 JU00000000      809,400     40,470 0（祥達鑫業有限公司於98年間無營業事實，故未實際產生逃漏營業稅之結果）      JU00000000      830,718     41,536       JU00000000      880,536     44,027          小計        3    2,520,654    126,033      98年12月 JU00000000      562,100     28,105       JU00000000      833,729     41,686       JU00000000      889,720     44,486       JU00000000      905,500     45,275          小計        4    3,191,049    159,552            合      計         14   10,712,295    535,615 0   19 99年1月至2月份 科瑞帝鋼業股份有限公司 99年1月 KU00000000      980,100     49,005 0（臺灣高等法院臺中分院107 年度上訴字第2052號判決認定科瑞帝鋼業股份有限公司無營業事實，故未實際產生逃漏營業稅之結果） 呂東佳犯商業會計法第七十一條第一款之填製不實會計憑證罪，處有期徒刑肆月，如易科罰金，以新臺幣壹仟元折算壹日。     KU00000000      910,955     45,548       KU00000000      853,292     42,665       KU00000000      870,188     43,509          小計        4    3,614,535    180,727      99年2月 KU00000000      708,750     35,438       KU00000000      739,913     36,996          小計        2    1,448,663     72,434     焜亨有限公司 99年1月 KU00000000      474,736     23,737     23,737         小計        1      474,736     23,737     23,737     99年2月 KU00000000      323,303     16,165     16,165      KU00000000      860,000     43,000     43,000      KU00000000      596,000     29,800     29,800      KU00000000      605,500     30,275     30,275      KU00000000      15,120        756 0（此4 張發票因退回、折讓，未生漏稅結果）      KU00000000      10,080        504       KU00000000       5,040        252       KU00000000      10,000        500          小計        8    2,425,043    121,252    119,240           合      計         15    7,962,977    398,150    142,977   20 99年3月至4月份 科瑞帝鋼業股份有限公司 99年3月 LU00000000      275,760     13,788 0（臺灣高等法院臺中分院107 年度上訴字第2052號判決認定科瑞帝鋼業股份有限公司無營業事實，故未實際產生逃漏營業稅之結果） 呂東佳犯商業會計法第七十一條第一款之填製不實會計憑證罪，處有期徒刑叁月，如易科罰金，以新臺幣壹仟元折算壹日。     LU00000000      617,642     30,882       LU00000000      235,800     11,790       LU00000000      583,326     29,166       LU00000000      343,584     17,179          小計        5    2,056,112    102,805      99年4月 LU00000000      430,596     21,530       LU00000000      244,800     12,240       LU00000000      655,730     32,787       LU00000000      681,950     34,098              4    2,013,076    100,655     華澄實業有限公司 99年4月 LU00000000      542,915     27,146 0（臺灣高雄地方法院107 年度訴字第826 號判決認定華澄實業有限公司未生實質逃漏營業稅之結果）      LU00000000      506,644     25,332          小計        2    1,049,559     52,478            合      計         11    5,118,747    255,938 0   21 99年5月至6月份 科瑞帝鋼業股份有限公司 99年5月 MU00000000      818,165     40,908 0（臺灣高等法院臺中分院107 年度上訴字第2052號判決認定科瑞帝鋼業股份有限公司無營業事實，故未實際產生逃漏營業稅之結果） 呂東佳犯商業會計法第七十一條第一款之填製不實會計憑證罪，處有期徒刑叁月，如易科罰金，以新臺幣壹仟元折算壹日。     MU00000000      822,781     41,139       MU00000000      518,896     25,945          小計        3    2,159,842    107,992      99年6月 MU00000000      682,068     34,103       MU00000000      505,440     25,272       MU00000000      684,387     34,219       MU00000000      491,680     24,584       MU00000000      468,653     23,433       MU00000000      550,144     27,507          小計        6    3,382,372    169,118     華澄實業有限公司 99年5月 MU00000000      697,794     34,890 0（臺灣高雄地方法院107 年度訴字第826 號判決認定華澄實業有限公司未生實質逃漏營業稅之結果）      MU00000000      707,438     35,372          小計        2    1,405,232     70,262      99年6月 MU00000000      597,246     29,862          小計        1      597,246     29,862     伸義精密有限公司 99年5月 MU00000000      844,032     42,202 0（臺灣高等法院高雄分院107 年度上訴字第712 號判決認定伸義精密有限公司未生實際產生逃漏營業稅之結果）         小計        1      844,032     42,202      99年6月 MU00000000      840,448     42,022       MU00000000      811,328     40,566          小計        2    1,651,776     82,588            合      計         15   10,040,500    502,024 0   22 99年7月至8月份 科瑞帝鋼業股份有限公司 99年7月 NU00000000      841,823     42,091 0（臺灣高等法院臺中分院107 年度上訴字第2052號判決認定科瑞帝鋼業股份有限公司無營業事實，故未實際產生逃漏營業稅之結果） 呂東佳犯商業會計法第七十一條第一款之填製不實會計憑證罪，處有期徒刑肆月，如易科罰金，以新臺幣壹仟元折算壹日。     NU00000000      773,421     38,671       NU00000000      802,608     40,130       NU00000000      795,340     39,767       NU00000000      349,740     17,487          小計        5    3,562,932    178,146      99年8月 NU00000000      735,195     36,760       NU00000000      686,780     34,339       NU00000000      705,870     35,294       NU00000000      680,478     34,024          小計        4    2,808,323    140,417     華澄實業有限公司 99年7月 NU00000000      745,122     37,256 0（臺灣高雄地方法院107 年度訴字第826 號判決認定華澄實業有限公司未生實質逃漏營業稅之結果）      NU00000000      110,000      5,500       NU00000000      702,453     35,123          小計        3    1,557,575     77,879      99年8月 NU00000000      960,000     48,000       NU00000000      669,706     33,485          小計        2    1,629,706     81,485     伸義精密有限公司 99年7月 NU00000000       98,000      4,900 0（臺灣高等法院高雄分院107 年度上訴字第712 號判決認定伸義精密有限公司未生實際產生逃漏營業稅之結果）      NU00000000      848,743     42,437       NU00000000      794,172     39,709          小計        3    1,740,915     87,046      99年8月 NU00000000      769,898     38,495       NU00000000    1,200,000     60,000          小計        2    1,969,898     98,495     昌盛機電有限公司 99年7月 NU00000000      800,128     40,006     40,006         小計        1      800,128     40,006     40,006     99年8月 NU00000000      746,700     37,335     37,335         小計        1      746,700     37,335     37,335           合      計     21   14,816,177    740,809     77,341   23 99年9月至10月份 科瑞帝鋼業股份有限公司 99年9月 PU00000000      700,676     35,034 0（臺灣高等法院臺中分院107 年度上訴字第2052號判決認定科瑞帝鋼業股份有限公司無營業事實，故未實際產生逃漏營業稅之結果） 呂東佳犯商業會計法第七十一條第一款之填製不實會計憑證罪，處有期徒刑肆月，如易科罰金，以新臺幣壹仟元折算壹日。     PU00000000      906,528     45,326       PU00000000      742,624     37,131          小計        3    2,349,828    117,491      99年10月 PU00000000      557,491     27,875       PU00000000      694,875     34,744          小計        2    1,252,366     62,619     昌盛機電有限公司 99年9月 PU00000000      138,700      6,935      6,935      PU00000000      184,490      9,225      9,225         小計        2      323,190     16,160     16,160     99年10月 PU00000000      649,770     32,489     32,489         小計        1      649,770     32,489     32,489    祥寶機械工程企業有限公司 99年10月 PU00000000      479,460     23,973 0　　　　（臺灣高雄地方法院105 年度審訴字第1897號判決認定祥寶機械工程企業有限公司未實際產生逃漏營業稅之結果）      PU00000000      513,766     25,688          小計        2      993,226     49,661            合      計         10    5,568,380    278,420    48,649   24 99年11月至12月份 善苗工業有限公司 99年12月 QU00000000      104,830      5,242 0 （呂東佳實質掌握之南台公司及善苗工業有限公司均無實際營業，且互開不發票而為循環交易，故未實際產生逃漏營業稅之結果） 呂東佳犯商業會計法第七十一條第一款之填製不實會計憑證罪，處有期徒刑貳月，如易科罰金，以新臺幣壹仟元折算壹日。        小計        1      104,830      5,242            合      計          1      104,830      5,242 0   25 100年1月至2月份 科瑞帝鋼業股份有限公司 100年1月 RU00000000      686,696     34,335 0（臺灣高等法院臺中分院107 年度上訴字第2052號判決認定科瑞帝鋼業股份有限公司無營業事實，故未實際產生逃漏營業稅之結果） 呂東佳犯商業會計法第七十一條第一款之填製不實會計憑證罪，處有期徒刑肆月，如易科罰金，以新臺幣壹仟元折算壹日。     RU00000000      734,292     36,715       RU00000000      643,921     32,196          小計        3    2,064,909    103,246      100年2月 RU00000000      494,676     24,734          小計        1      494,676     24,734     伸義精密有限公司 100年1月 RU00000000      551,498     27,575 0（臺灣高等法院高雄分院107 年度上訴字第712 號判決認定伸義精密有限公司未生實際產生逃漏營業稅之結果）      RU00000000      847,481     42,374          小計        2    1,398,979     69,949      100年2月 RU00000000      602,070     30,104          小計        1      602,070     30,104     華澄實業有限公司 100年1月 RU00000000      607,232     30,362 0（臺灣高雄地方法院107 年度訴字第826 號判決認定華澄實業有限公司未生實質逃漏營業稅之結果）      RU00000000      617,470     30,873       RU00000000      687,876     34,394          小計        3    1,912,578     95,629      100年2月 RU00000000      587,784     29,389          小計        1      587,784     29,389     昌盛機電有限公司 100年1月 RU00000000      499,785     24,989     24,989      RU00000000      527,768     26,388     26,388         小計        2    1,027,553     51,377     51,377     100年2月 RU00000000      481,145     24,057     24,057         小計        1      481,145     24,057     24,057    善苗工業有限公司 100年1月 RU00000000      571,430     28,571 0 （呂東佳實質掌握之南台公司及善苗工業有限公司均無營業事實，且互開不發票而為循環交易，故未實際產生逃漏營業稅之結果）      RU00000000      838,642     41,932          小計        2    1,410,072     70,503      100年2月 RU00000000      595,161     29,758          小計        1      595,161     29,758            合      計         17   10,574,927    528,746     75,434   26 100年3月至4月份 科瑞帝鋼業股份有限公司 100年3月 SY00000000      690,892     34,545 0（臺灣高等法院臺中分院107 年度上訴字第2052號判決認定科瑞帝鋼業股份有限公司無營業事實，故未實際產生逃漏營業稅之結果） 呂東佳犯商業會計法第七十一條第一款之填製不實會計憑證罪，處有期徒刑貳月，如易科罰金，以新臺幣壹仟元折算壹日。     SY00000000      686,837     34,342          小計        2    1,377,729     68,887      100年4月 SY00000000      696,111     34,806       SY00000000      933,305     46,665          小計        2    1,629,416     81,471     華澄實業有限公司 100年3月 SY00000000      819,283     40,964 0（臺灣高雄地方法院107 年度訴字第826 號判決認定華澄實業有限公司未生實質逃漏營業稅之結果）      SY00000000      684,411     34,221          小計        2    1,503,694     75,185     善苗工業有限公司 100年4月 SY00000000      833,478     41,674 0 （呂東佳實質掌握之南台公司及善苗工業有限公司均無營業事實，且互開不發票而為循環交易，故未實際產生逃漏營業稅之結果）      SY00000000      906,618     45,331          小計        2    1,740,096     87,005            合      計          8    6,250,935    312,548 0   27 100年5月至6月份 鳴豐國際有限公司 100年5月 UC00000000      498,225     24,911     24,911 呂東佳犯商業會計法第七十一條第一款之填製不實會計憑證罪，處有期徒刑肆月，如易科罰金，以新臺幣壹仟元折算壹日。     UC00000000      873,540     43,677     43,677      UC00000000      863,190     43,160     43,160      UC00000000      766,428     38,321     38,321         小計        4    3,001,383    150,069    150,069     100年6月 UC00000000      938,184     46,909     46,909      UC00000000      776,776     38,839     38,839         小計        2    1,714,960     85,748     85,748    凱祥工程行 100年6月 UC00000000    1,751,960     87,598     87,598         小計        1    1,751,960     87,598     87,598           合      計          7    6,468,303    323,415    323,415   28 100年7月至8月份 善苗工業有限公司 100年7月 VG00000000      616,575     30,829 0 （呂東佳實質掌握之南台公司及善苗工業有限公司均無營業事實，且互開不發票而為循環交易，故未實際產生逃漏營業稅之結果） 呂東佳犯商業會計法第七十一條第一款之填製不實會計憑證罪，處有期徒刑肆月，如易科罰金，以新臺幣壹仟元折算壹日。     VG00000000      612,716     30,636          小計        2    1,229,291     61,465      100年8月 VG00000000      622,895     31,145          小計        1      622,895     31,145     伸義精密有限公司 100年7月 VG00000000      604,236     30,212 0（臺灣高等法院高雄分院107 年度上訴字第712 號判決認定伸義精密有限公司未生實際產生逃漏營業稅之結果）      VG00000000      796,988     39,849          小計        2    1,401,224     70,061      100年8月 VG00000000      615,330     30,767          小計        1      615,330     30,767     凱祥工程行 100年7月 VG00000000      129,438      6,472      6,472         小計        1      129,438      6,472      6,472    泓生企業有限公司 100年7月 VG00000000    2,518,097    125,905    125,905         小計        1    2,518,097    125,905    125,905    福華開發企業股份有限公司 100年8月 VG00000000      494,207     24,710     24,710      VG00000000      866,296     43,315     43,315         小計        2    1,360,503     68,025     68,025    毅俊建設開發有限公司 100年7月 VG00000000      785,032     39,252     39,252      VG00000000      762,056     38,103     38,103      VG00000000      607,805     30,390     30,390         小計        3    2,154,893    107,745    107,745           合      計         13   10,031,671    501,585    308,147   29 100年9月至10月份 善苗工業有限公司 100年9月 WL00000000      576,632     28,832 0 （呂東佳實質掌握之南台公司及善苗工業有限公司均無營業事實，且互開不發票而為循環交易，故未實際產生逃漏營業稅之結果） 呂東佳犯商業會計法第七十一條第一款之填製不實會計憑證罪，處有期徒刑肆月，如易科罰金，以新臺幣壹仟元折算壹日。        小計        1      576,632     28,832     伸義精密有限公司 100年9月 WL00000000      680,793     34,040 0（臺灣高等法院高雄分院107 年度上訴字第712 號判決認定伸義精密有限公司未生實際產生逃漏營業稅之結果）      WL00000000      617,108     30,855          小計        2    1,297,901     64,895      100年10月 WL00000000      602,819     30,141       WL00000000      615,515     30,776          小計        2    1,218,334     60,917     華澄實業有限公司 100年9月 WL00000000      722,584     36,129 0（臺灣高雄地方法院107 年度訴字第826 號判決認定華澄實業有限公司未生實質逃漏營業稅之結果）      WL00000000      584,822     29,241          小計        2    1,307,406     65,370      100年10月 WL00000000      591,297     29,565       WL00000000      607,873     30,394          小計        2    1,199,170     59,959     順煜榮有限公司 100年9月 WL00000000      612,716     30,636     30,636         小計        1      612,716     30,636     30,636     100年10月 WL00000000      716,135     35,807     35,807      WL00000000      691,634     34,582     34,582         小計        2    1,407,769     70,389     70,389           合      計         12    7,619,928    380,998    101,025   30 100年11月至12月份 善苗工業有限公司 100年11月 XQ00000000      777,037     38,852 0 （呂東佳實質掌握之南台公司及善苗工業有限公司均無營業事實，且互開不發票而為循環交易，故未實際產生逃漏營業稅之結果） 呂東佳犯商業會計法第七十一條第一款之填製不實會計憑證罪，處有期徒刑肆月，如易科罰金，以新臺幣壹仟元折算壹日。     XQ00000000      725,068     36,253       XQ00000000      773,684     38,684          小計        3    2,275,789    113,789      100年12月 XQ00000000      572,541     28,627       XQ00000000      765,150     38,258       XQ00000000      491,000     24,550          小計        3    1,828,691     91,435     伸義精密有限公司 100年11月 XQ00000000      767,299     38,365 0（臺灣高等法院高雄分院107 年度上訴字第712 號判決認定伸義精密有限公司未生實際產生逃漏營業稅之結果）      XQ00000000      757,328     37,866       XQ00000000      774,984     38,749       XQ00000000      440,000     22,000          小計        4    2,739,611    136,980      100年12月 XQ00000000      600,095     30,005       XQ00000000      610,375     30,519       XQ00000000      767,736     38,387       XQ00000000      732,193     36,610          小計        4    2,710,399    135,521     華澄實業有限公司 100年11月 XQ00000000      788,964     39,448 0（臺灣高雄地方法院107 年度訴字第826 號判決認定華澄實業有限公司未生實質逃漏營業稅之結果）      XQ00000000      801,271     40,064       XQ00000000      605,526     30,276       XQ00000000      770,801     38,540       XQ00000000       13,500        675       XQ00000000      759,991     38,000          小計        6    3,740,053    187,003      100年12月 XQ00000000      589,014     29,451       XQ00000000      719,794     35,990       XQ00000000      228,000     11,400          小計        3    1,536,808     76,841     毅俊建設開發有限公司 100年12月 XQ00000000      280,000     14,000     14,000         小計        1      280,000     14,000     14,000           合      計     24   15,111,351    755,569     14,000   31 101年1月至2月份 善苗工業有限公司 101年1月 YU00000000      783,895     39,195 0 （呂東佳實質掌握之南台公司及善苗工業有限公司均無營業事實，且互開不發票而為循環交易，故未實際產生逃漏營業稅之結果） 呂東佳犯商業會計法第七十一條第一款之填製不實會計憑證罪，處有期徒刑叁月，如易科罰金，以新臺幣壹仟元折算壹日。     YU00000000      778,510     38,926          小計        2    1,562,405     78,121      101年2月 YU00000000      767,156     38,358       YU00000000      673,100     33,655          小計        2    1,440,256     72,013     伸義精密有限公司 101年1月 YU00000000      783,742     39,187 0（臺灣高等法院高雄分院107 年度上訴字第712 號判決認定伸義精密有限公司未生實際產生逃漏營業稅之結果）      YU00000000      788,975     39,449       YU00000000      777,621     38,881       YU00000000      758,774     37,939          小計        4    3,109,112    155,456      101年2月 YU00000000      749,046     37,452       YU00000000      585,343     29,267       YU00000000      796,290     39,815       YU00000000      781,050     39,053          小計        4    2,911,729    145,587     華澄實業有限公司 101年1月 YU00000000      745,262     37,263 0（臺灣高雄地方法院107 年度訴字第826 號判決認定華澄實業有限公司未生實質逃漏營業稅之結果）      YU00000000      755,863     37,793          小計        2    1,501,125     75,056      101年2月 YU00000000      753,662     37,683       YU00000000      745,591     37,280          小計        2    1,499,253     74,963            合      計         16   12,023,880    601,196 0   32 101年3月至4月份 善苗工業有限公司 101年3月 AH00000000      732,379     36,619 0 （呂東佳實質掌握之南台公司及善苗工業有限公司均無營業事實，且互開不發票而為循環交易，故未實際產生逃漏營業稅之結果） 呂東佳犯商業會計法第七十一條第一款之填製不實會計憑證罪，處有期徒刑叁月，如易科罰金，以新臺幣壹仟元折算壹日。     AH00000000      655,348     32,767       AH00000000      748,946     37,447       AH00000000      740,639     37,032       AH00000000      721,381     36,069          小計        5    3,598,693    179,934      101年4月 AH00000000      627,713     31,386       AH00000000      726,833     36,342       AH00000000      660,847     33,042       AH00000000      523,118     26,156       AH00000000      737,901     36,895          小計        5    3,276,412    163,821     伸義精密有限公司 101年3月 AH00000000      722,999     36,150 0（臺灣高等法院高雄分院107 年度上訴字第712 號判決認定伸義精密有限公司未生實際產生逃漏營業稅之結果）      AH00000000      753,491     37,675       AH00000000      756,661     37,833          小計        3    2,233,151    111,658      101年4月 AH00000000      737,519     36,876       AH00000000      722,878     36,144       AH00000000      737,059     36,853       AH00000000      592,319     29,616          小計        4    2,789,775    139,489     華澄實業有限公司 101年3月 AH00000000      701,389     35,069 0（臺灣高雄地方法院107 年度訴字第826 號判決認定華澄實業有限公司未生實質逃漏營業稅之結果）      AH00000000      743,884     37,194       AH00000000      725,685     36,284          小計        3    2,170,958    108,547      101年4月 AH00000000      756,395     37,820       AH00000000      722,733     36,137          小計        2    1,479,128     73,957            合      計         22   15,548,117    777,406 0   33 101年5月至6月份 善苗工業有限公司 101年5月 BW00000000    1,203,247     60,162 0 （呂東佳實質掌握之南台公司及善苗工業有限公司均無營業事實，且互開不發票而為循環交易，故未實際產生逃漏營業稅之結果） 呂東佳犯商業會計法第七十一條第一款之填製不實會計憑證罪，處有期徒刑肆月，如易科罰金，以新臺幣壹仟元折算壹日。     BW00000000      737,501     36,875       BW00000000      674,427     33,721       BW00000000      652,572     32,629          小計        4    3,267,747    163,387      101年6月 BW00000000      740,297     37,015       BW00000000      636,051     31,803       BW00000000      658,047     32,902          小計        3    2,034,395    101,720     雄傑實業有限公司 101年5月 BW00000000      732,379     36,619     36,619      BW00000000      748,946     37,447     37,447      BW00000000      740,639     37,032     37,032      BW00000000      655,348     32,767     32,767      BW00000000      721,381     36,069     36,069         小計        5    3,598,693    179,934    179,934     101年6月 BW00000000      523,094     26,155     26,155      BW00000000      660,847     33,042     33,042      BW00000000      726,833     36,342     36,342      BW00000000      523,118     26,156     26,156         小計        4    2,433,892    121,695    121,695           合      計         16   11,334,727    566,736    301,629   34 101年7月至8月份 善苗工業有限公司 101年7月 DK00000000      713,759     35,688 0 （呂東佳實質掌握之南台公司及善苗工業有限公司均無營業事實，且互開不發票而為循環交易，故未實際產生逃漏營業稅之結果） 呂東佳犯商業會計法第七十一條第一款之填製不實會計憑證罪，處有期徒刑肆月，如易科罰金，以新臺幣壹仟元折算壹日。     DK00000000      740,646     37,032       DK00000000      686,964     34,348          小計        3    2,141,369    107,068      101年8月 DK00000000      238,032     11,902          小計        1      238,032     11,902     永裕銓企業有限公司 101年7月 DK00000000      698,013     34,091 0（左列公司無營業事實，故未實際產生逃漏營業稅之結果）      DK00000000      668,399     33,420       DK00000000      662,947     33,147          小計        3    2,029,359    101,468      101年8月 DK00000000      689,951     34,498       DK00000000      711,457     35,573       DK00000000      646,846     32,342          小計        3    2,048,254    102,413     金聚順有限公司 101年7月 DK00000000      729,905     36,495     36,495      DK00000000      633,282     31,664     31,664      DK00000000      708,446     35,422     35,422         小計        3    2,071,633    103,581    103,581     101年8月 DK00000000      708,396     35,420     35,420      DK00000000      601,926     30,096     30,096         小計        2    1,310,322     65,516     65,516           合      計         15    9,838,969    491,948    169,097   35 101年9月至10月份 善苗工業有限公司 101年9月 EY00000000      712,826     35,641 0 （呂東佳實質掌握之南台公司及善苗工業有限公司均無營業事實，且互開不發票而為循環交易，故未實際產生逃漏營業稅之結果） 呂東佳犯商業會計法第七十一條第一款之填製不實會計憑證罪，處有期徒刑肆月，如易科罰金，以新臺幣壹仟元折算壹日。     EY00000000      723,824     36,191       EY00000000      729,323     36,466          小計        3    2,165,973    108,298      101年10月 EY00000000      816,978     40,849       EY00000000      729,323     36,466          小計        2    1,546,301     77,315     永裕銓企業有限公司 101年9月 EY00000000      556,967     27,848 0（左列公司無營業事實，故未實際產生逃漏營業稅之結果）         小計        1      556,967     27,848      101年10月 EY00000000      720,673     36,034       EY00000000      655,177     32,759       EY00000000      573,323     28,666          小計        3    1,949,173     97,459     金聚順有限公司 101年9月 EY00000000      737,123     36,856     36,856      EY00000000      707,078     35,354     35,354      EY00000000      742,599     37,130     37,130         小計        3    2,186,800    109,340    109,340     101年10月 EY00000000      720,697     36,035     36,035      EY00000000      698,911     34,946     34,946         小計        2    1,419,608     70,981     70,981           合      計         14    9,824,822    491,241    180,321  36 101年11月至12月份 永裕銓企業有限公司 101年11月 GM00000000      955,354     47,768 0（左列公司無營業事實，故未實際產生逃漏營業稅之結果） 呂東佳犯商業會計法第七十一條第一款之填製不實會計憑證罪，處有期徒刑肆月，如易科罰金，以新臺幣壹仟元折算壹日。     GM00000000      914,600     45,730       GM00000000    1,167,676     58,384          小計        3    3,037,630    151,882      101年12月 GM00000000      585,221     29,261       GM00000000    1,401,200     70,060       GM00000000      719,400     35,970          小計        3    2,705,821    135,291     金聚順有限公司 101年11月 GM00000000      853,878     42,694     42,694      GM00000000      917,928     45,896     45,896         小計        2    1,771,806     88,590     88,590     101年12月 GM00000000      712,986     35,649     35,649         小計        1      712,986     35,649     35,649           合      計          9    8,228,243    411,412    124,239  37 102年3月至4月份 永裕銓企業有限公司 102年3月 LL00000000      561,087     28,054 0（左列公司無營業事實，故未實際產生逃漏營業稅之結果） 呂東佳犯商業會計法第七十一條第一款之填製不實會計憑證罪，處有期徒刑貳月，如易科罰金，以新臺幣壹仟元折算壹日。     LL00000000      552,447     27,622          小計        2    1,113,534     55,676      102年4月 LL00000000      539,497     26,975       LL00000000      574,037     28,702          小計        2    1,113,534     55,677            合      計          4    2,227,068    111,353   


附表八（南台公司收取不實統一發票及逃漏營業稅額）

編號 發票月份（民國） 營業人名稱 開立年月 發票號碼／張數 發票金額（新臺幣） 以發票金額計算之稅額（新臺幣） 實際逃漏營業稅額（新臺幣） 主文  1 96年1月至2月份 東保實業有限公司 96年1月 RU00000000    1,750,000     87,500 0 （因南台公司係部分虛進虛銷，故以每期虛報進項金額扣除虛報銷項金額後，再逐期計算出實際逃漏營業稅額，以下同） 呂東佳犯行使業務上登載不實之文書罪，處有期徒刑貳月，如易科罰金，以新臺幣壹仟元折算壹日，減為有期徒刑壹月，如易科罰金，以新臺幣壹仟元折算壹日。        小計       1    1,750,000     87,500      96年2月 RU00000000    1,750,000     87,500          小計       1    1,750,000     87,500            合      計   　　　2    3,500,000    175,000    2 96年3月至4月份 東保實業有限公司 96年3月 SU00000000      934,116     46,706 0 呂東佳犯行使業務上登載不實之文書罪，處有期徒刑叁月，如易科罰金，以新臺幣壹仟元折算壹日。     SU00000000      498,758     24,938       SU00000000      924,841     46,242          小計 　　　3    2,357,715    117,886      96年4月 SU00000000      924,465     46,223       SU00000000      719,786     35,989          小計       2    1,644,251     82,212     光泰鋼鐵企業有限公司 96年3月 SU00000000      578,819     28,941          小計       1      578,819     28,941      96年4月 SU00000000      421,239     21,062       SU00000000      945,960     47,298       SU00000000      949,898     47,495       SU00000000      928,989     46,449       SU00000000      647,620     32,381       SU00000000      327,647     16,382          小計        6    4,221,353    211,067            合      計         12    8,802,138    440,106    3 96年7月至8月份 東保實業有限公司 96年8月 VU00000000      640,941     32,047 0 呂東佳犯行使業務上登載不實之文書罪，處有期徒刑貳月，如易科罰金，以新臺幣壹仟元折算壹日。     VU00000000    1,392,226     69,611       VU00000000    2,017,397    100,870          小計        3    4,050,564    202,528     光泰鋼鐵企業有限公司 96年7月 UU00000000      699,318     34,966       UU00000000      671,710     33,586          小計        2    1,371,028     68,552      96年8月 UU00000000      630,970     31,549          小計        1      630,970     31,549            合      計      6    6,052,562    302,629    4 96年9月至10月份 東保實業有限公司 96年9月 VU00000000      722,520     36,126 0 呂東佳犯行使業務上登載不實之文書罪，處有期徒刑貳月，如易科罰金，以新臺幣壹仟元折算壹日。        小計        1      722,520     36,126      96年10月 VU00000000      777,644     38,882          小計        1      777,644     38,882     光泰鋼鐵企業有限公司 96年9月 VU00000000      728,566     36,428          小計        1      728,566     36,428      96年10月 VU00000000      751,344     37,567       VU00000000      526,326     26,316          小計        2    1,277,670     63,883     鑫中冠實業股份有限公司 96年9月 VU00000000      930,882     46,544       VU00000000      890,580     44,529          小計        2    1,821,462     91,073      96年10月 VU00000000      519,247     25,962       VU00000000      803,604     40,180       VU00000000      857,294     42,865          小計        3    2,180,145    109,007            合      計         10    7,508,007    375,399    5 96年11月至12月份 東保實業有限公司 96年11月 WU00000000    5,047,742    252,387 0 呂東佳犯行使業務上登載不實之文書罪，處有期徒刑貳月，如易科罰金，以新臺幣壹仟元折算壹日。        小計        1    5,047,742    252,387            合      計          1    5,047,742    252,387    6 97年1月至2月份 東保實業有限公司 97年1月 XU00000000      847,667     42,383 0 呂東佳犯行使業務上登載不實之文書罪，處有期徒刑叁月，如易科罰金，以新臺幣壹仟元折算壹日。     XU00000000      828,186     41,409          小計        2    1,675,853     83,792      97年2月 XU00000000      839,450     41,972       XU00000000      826,112     41,306       XU00000000      660,480     33,024          小計        3    2,326,042    116,302     光泰鋼鐵企業有限公司 97年1月 XU00000000      798,377     39,919       XU00000000      895,941     44,797       XU00000000      911,250     45,563       XU00000000      752,134     37,607       XU00000000      687,860     34,393          小計        5    4,045,562    202,279            合      計         10    8,047,457    402,373    7 97年3月至4月份 鑫中冠實業股份有限公司 97年4月 YU00000000    5,296,449    264,822 0 呂東佳犯行使業務上登載不實之文書罪，處有期徒刑貳月，如易科罰金，以新臺幣壹仟元折算壹日。        小計        1    5,296,449    264,822            合      計          1    5,296,449    264,822    8 97年5月至6月份 鑫中冠實業股份有限公司 97年5月 ZU00000000      765,020     38,251 0 呂東佳犯行使業務上登載不實之文書罪，處有期徒刑貳月，如易科罰金，以新臺幣壹仟元折算壹日。     ZU00000000      857,428     42,871       ZU00000000      893,133     44,657          小計        3    2,515,581    125,779      97年6月 ZU00000000      891,526     44,576       ZU00000000      845,285     42,264       ZU00000000      377,154     18,858          小計        3    2,113,965    105,698            合      計          6    4,629,546    231,477    9 97年7月至8月份 鑫中冠實業股份有限公司 97年7月 AU00000000      795,124     39,756 0 呂東佳犯行使業務上登載不實之文書罪，處有期徒刑叁月，如易科罰金，以新臺幣壹仟元折算壹日。     AU00000000      874,480     43,724       AU00000000      895,050     44,753          小計        3    2,564,654    128,233      97年8月 AU00000000      858,432     42,922       AU00000000      877,540     43,877       AU00000000      798,150     39,908       AU00000000      822,120     41,106       AU00000000      753,916     37,696       AU00000000      833,034     41,652       AU00000000      541,688     27,084          小計        7    5,484,880    274,245            合      計         10    8,049,534    402,478    10 97年9月至10月份 東保實業有限公司 97年10月 BU00000000    1,185,690     59,285 0 呂東佳犯行使業務上登載不實之文書罪，處有期徒刑貳月，如易科罰金，以新臺幣壹仟元折算壹日。       小計        1    1,185,690     59,285     鑫中冠實業股份有限公司 97年9月 BU00000000      826,000     41,300       BU00000000      938,000     46,900          小計        2    1,764,000     88,200      97年10月 BU00000000      838,000     41,900       BU00000000      725,000     36,250       BU00000000      897,900     44,895       BU00000000      951,432     47,572          小計        4    3,412,332    170,617            合      計          7    6,362,022    318,101    11 97年11月至12月份 東保實業有限公司 97年11月 CU00000000    2,512,020    125,601 0 呂東佳犯行使業務上登載不實之文書罪，處有期徒刑貳月，如易科罰金，以新臺幣壹仟元折算壹日。        小計        1    2,512,020    125,601     鑫中冠實業股份有限公司 97年11月 CU00000000      581,566     29,078          小計        1      581,566     29,078      97年12月 CU00000000      541,744     27,087       CU00000000      487,630     24,382          小計        2    1,029,374     51,469            合      計          4    4,122,960    206,148    12 98年1月至2月份 東保實業有限公司 98年2月 DU00000000    1,877,143     93,857 0 呂東佳犯行使業務上登載不實之文書罪，處有期徒刑貳月，如易科罰金，以新臺幣壹仟元折算壹日。     DU00000000    1,330,000     66,500          小計       2    3,207,143    160,357     光泰鋼鐵企業有限公司 98年1月 DU00000000      478,842     23,942       DU00000000      500,760     25,038          小計        2      979,602     48,980      98年2月 DU00000000      500,565     25,028       DU00000000      520,514     26,026          小計        2    1,021,079     51,054            合      計          6    5,207,824    260,391    13 98年3月至4月份 東保實業有限公司 98年3月 EU00000000    1,180,960     59,048 0 呂東佳犯行使業務上登載不實之文書罪，處有期徒刑貳月，如易科罰金，以新臺幣壹仟元折算壹日。     EU00000000    1,903,000     95,150          小計       2    3,083,960    154,198      98年4月 EU00000000      500,650     25,033       EU00000000      500,061     25,003          小計       2    1,000,711     50,036     光泰鋼鐵企業有限公司 98年3月 EU00000000      656,564     32,828       EU00000000      677,920     33,896          小計        2    1,334,484     66,724      98年4月 EU00000000      677,730     33,887       EU00000000      697,167     34,858       EU00000000      650,959     32,548          小計        3    2,025,856    101,293            合      計          9    7,445,011    372,251    14 98年5月至6月份 東保實業有限公司 98年5月 FU00000000    1,539,558     76,978 0 呂東佳犯行使業務上登載不實之文書罪，處有期徒刑貳月，如易科罰金，以新臺幣壹仟元折算壹日。     FU00000000    1,256,130     62,807       FU00000000    1,900,057     95,003          小計        3    4,695,745    234,788            合      計          3    4,695,745    234,788    15 98年7月至8月份 東保實業有限公司 98年7月 GU00000000    1,904,850     95,243 0 呂東佳犯行使業務上登載不實之文書罪，處有期徒刑貳月，如易科罰金，以新臺幣壹仟元折算壹日。        小計        1    1,904,850     95,243            合      計          1    1,904,850     95,243    16 98年9月至10月份 東保實業有限公司 98年9月 HU00000000      674,454     33,723 0 呂東佳犯行使業務上登載不實之文書罪，處有期徒刑貳月，如易科罰金，以新臺幣壹仟元折算壹日。        小計        1      674,454     33,723      98年10月 HU00000000      659,120     32,956       HU00000000      686,092     34,305          小計        2    1,345,212     67,261     光泰鋼鐵企業有限公司 98年9月 HU00000000      543,231     27,162          小計        1      543,231     27,162      98年10月 HU00000000      468,350     23,418          小計        1      468,350     23,418     華強國際實業有限公司 98年9月 HU00000000      684,790     34,240          小計        1      684,790     34,240      98年10月 HU00000000      668,702     33,435       HU00000000      676,260     33,813       HU00000000    1,095,335     54,767          小計        3    2,440,297    122,015            合      計          9    6,156,334    307,819    17 98年11月至12月份 東保實業有限公司 98年11月 JU00000000      857,055     42,853 0 呂東佳犯行使業務上登載不實之文書罪，處有期徒刑貳月，如易科罰金，以新臺幣壹仟元折算壹日。     JU00000000      926,564     46,328       JU00000000      928,951     46,448       JU00000000      550,600     27,530       JU00000000      848,390     42,420          小計        5    4,111,560    205,579      98年12月 JU00000000      934,863     46,743       JU00000000      832,530     41,627       JU00000000      918,265     45,913       JU00000000      888,850     44,443       JU00000000      901,100     45,055       JU00000000      895,475     44,774       JU00000000      908,805     45,440       JU00000000      831,943     41,597          小計        8    7,111,831    355,592     光泰鋼鐵企業有限公司 98年11月 JU00000000      726,531     36,327       JU00000000      812,175     40,609          小計        2    1,538,706     76,936     華強國際實業有限公司 98年12月 JU00000000      679,185     33,959       JU00000000      710,100     35,505       JU00000000      758,003     37,900       JU00000000      688,748     34,437       JU00000000      531,743     26,587          小計        5    3,367,779    168,388            合      計         20   12,429,476    806,495    18 99年1月至2月份 東保實業有限公司 99年1月 KU00000000      810,744     40,537 0 呂東佳犯行使業務上登載不實之文書罪，處有期徒刑叁月，如易科罰金，以新臺幣壹仟元折算壹日。     KU00000000      792,318     39,616       KU00000000      687,223     34,361          小計        3    2,290,285    114,514      99年2月 KU00000000      752,580     37,629       KU00000000      850,000     42,500       KU00000000      580,000     29,000       KU00000000      598,500     29,925          小計        4    2,781,080    139,054     華強國際實業有限公司 99年1月 KU00000000    1,526,000     76,300       KU00000000    2,604,000    130,200          小計        2    4,130,000    206,500      99年2月 KU00000000      574,750     28,738              1      574,750     28,738     焜亨有限公司 99年1月 KU00000000        5,527        276       KU00000000       37,710      1,886          小計        2       43,237      2,162      99年2月 KU00000000        2,225        111       KU00000000       13,800        690          小計        2       16,025        801            合      計         14    9,835,377    491,769    19 99年3月至4月份 東保實業有限公司 99年3月 LU00000000      499,700     24,985 0 呂東佳犯行使業務上登載不實之文書罪，處有期徒刑叁月，如易科罰金，以新臺幣壹仟元折算壹日。        小計        1      499,700     24,985      99年4月 LU00000000      862,671     43,134       LU00000000      695,251     34,763       LU00000000      507,086     25,354       LU00000000      623,527     31,176       LU00000000      924,787     46,239          小計        5    3,613,322    180,666     焜亨有限公司 99年3月 LU00000000        4,600        230          小計        1        4,600        230     謙忠興業有限公司 99年4月 LU00000000      706,770     35,339       LU00000000      453,840     22,692       LU00000000      507,984     25,399       LU00000000      657,653     32,883       LU00000000      582,086     29,104       LU00000000      515,670     25,784       LU00000000      852,414     42,621          小計        7    4,276,417    213,822            合      計         14    8,394,039    419,703    20 99年5月至6月份 東保實業有限公司 99年5月 MU00000000      803,000     40,150 0 呂東佳犯行使業務上登載不實之文書罪，處有期徒刑叁月，如易科罰金，以新臺幣壹仟元折算壹日。     MU00000000      794,090     39,705          小計        2    1,597,090     79,855      99年6月 MU00000000      820,380     41,019       MU00000000      576,774     28,839       MU00000000      952,600     47,630       MU00000000    2,129,600    106,480          小計        4    4,479,354    223,968     光泰鋼鐵企業有限公司 99年5月 MU00000000      775,871     38,794          小計        1      775,871     38,794      99年6月 MU00000000      622,210     31,111       MU00000000      615,760     30,788       MU00000000      553,195     27,660          小計        3    1,791,165     89,559     謙忠興業有限公司 99年6月 MU00000000      167,362      8,368       MU00000000      872,809     43,641          小計        2    1,040,171     52,009     中浦實業有限公司 99年5月 MU00000000      743,993     37,200          小計        1      743,993     37,200      99年6月 MU00000000      816,456     40,823       MU00000000      752,960     37,648          小計        2    1,569,416     78,471     雄傑實業有限公司 99年5月 MU00000000      643,950     32,198          小計        1      643,950     32,198      99年6月 MU00000000      634,109     31,705       MU00000000      657,947     32,897       MU00000000      637,073     31,854          小計        3    1,929,129     96,456            合      計         19   14,570,139    728,510    21 99年7月至8月份 東保實業有限公司 99年7月 NU00000000    1,767,550     88,378 0 呂東佳犯行使業務上登載不實之文書罪，處有期徒刑叁月，如易科罰金，以新臺幣壹仟元折算壹日。     NU00000000    1,851,726     92,586       NU00000000      911,302     45,565          小計        3    4,530,578    226,529      99年8月 NU00000000      754,055     37,703       NU00000000      861,965     43,098       NU00000000    1,907,847     95,392       NU00000000      775,095     38,755          小計        4    4,298,962    214,948     謙忠興業有限公司 99年7月 NU00000000      776,774     38,839          小計        1      776,774     38,839      99年8月 NU00000000      792,180     39,609       NU00000000      846,102     42,305       NU00000000      752,158     37,608       NU00000000      848,921     42,446          小計        4    3,239,361    161,968     中浦實業有限公司 99年7月 NU00000000      687,470     34,374       NU00000000      615,580     30,779          小計        2    1,303,050     65,153      99年8月 NU00000000      909,768     45,488       NU00000000      786,410     39,321       NU00000000      611,296     30,565          小計        3    2,307,474    115,374     笠騰實業有限公司 99年8月 NU00000000      538,320     26,916       NU00000000      620,280     31,014       NU00000000      243,250     12,163          小計        3    1,401,850     70,093            合      計         20   17,858,049    892,904    22 99年9月至10月份 東保實業有限公司 99年9月 PU00000000      489,261     24,463 　 470,660 呂東佳犯公司實際負責人為納稅義務人，以不正當方法逃漏稅捐罪，處有期徒刑肆月，如易科罰金，以新臺幣壹仟元折算壹日。     PU00000000    2,822,996    141,150          小計        2    3,312,257    165,613      99年10月 PU00000000      434,616     21,731       PU00000000    2,641,800    132,090          小計        2    3,076,416    153,821     光泰鋼鐵企業有限公司 99年9月 PU00000000      521,114     26,056       PU00000000      659,714     32,986          小計        2    1,180,828     59,042      99年10月 PU00000000      870,100     43,505          小計        1      870,100     43,505     謙忠興業有限公司 99年9月 PU00000000      583,758     29,188          小計        1      583,758     29,188      99年10月 PU00000000      569,621     28,481       PU00000000      912,549     45,627       PU00000000      887,865     44,393          小計        3    2,370,035    118,501     中浦實業有限公司 99年9月 PU00000000      326,340     16,317       PU00000000      357,246     17,862       PU00000000    1,275,411     63,771       PU00000000      548,160     27,408       PU00000000    1,019,806     50,990          小計        5    3,526,963    176,348      99年10月 PU00000000      763,394     38,170       PU00000000      809,323     40,466          小計        2    1,572,717     78,636     笠騰實業有限公司 99年9月 PU00000000      522,936     26,147       PU00000000      514,680     25,734          小計        2    1,037,616     51,881      99年10月 PU00000000      466,927     23,346          小計        1      466,927     23,346            合      計         21   17,997,617    899,881    23 99年11月至12月份 東保實業有限公司 99年11月 QU00000000    2,447,660    122,383 　 771,305 呂東佳犯公司實際負責人為納稅義務人，以不正當方法逃漏稅捐罪，處有期徒刑伍月，如易科罰金，以新臺幣壹仟元折算壹日。        小計        1    2,447,660    122,383      99年12月 QU00000000    2,125,188    106,259       QU00000000    1,905,700     95,285          小計        2    4,030,888    201,544     光泰鋼鐵企業有限公司 99年11月 QU00000000      537,784     26,889       QU00000000      539,288     26,964       QU00000000      527,957     26,398          小計        3    1,605,029     80,251      99年12月 QU00000000      704,429     35,221       QU00000000      540,246     27,012       QU00000000      696,540     34,827          小計        3    1,941,215     97,060     謙忠興業有限公司 99年11月 QU00000000      525,057     26,253       QU00000000      595,960     29,798          小計        2    1,121,017     56,051      99年12月 QU00000000      490,074     24,504       QU00000000      741,312     37,066       QU00000000      647,820     32,391          小計        3    1,879,206     93,961     中浦實業有限公司 99年11月 QU00000000      599,324     29,966       QU00000000      488,500     24,425          小計        2    1,087,824     54,391      99年12月 QU00000000      776,217     38,811       QU00000000      641,890     32,095          小計       2    1,418,107     70,906            合      計         18   15,530,946    776,547    24 100年1月至2月份 東保實業有限公司 100年1月 RU00000000    1,115,500     55,775 0 呂東佳犯行使業務上登載不實之文書罪，處有期徒刑叁月，如易科罰金，以新臺幣壹仟元折算壹日。     RU00000000    2,006,000    100,300       RU00000000    1,708,404     85,420       RU00000000      640,332     32,017          小計        4    5,470,236    273,512      100年2月 RU00000000      595,473     29,774       RU00000000      745,168     37,258          小計        2    1,340,641     67,032     光泰鋼鐵企業有限公司 100年1月 RU00000000      519,535     25,977       RU00000000      516,493     25,825       RU00000000      493,861     24,693          小計        3    1,529,889     76,495     謙忠興業有限公司 100年1月 RU00000000      477,151     23,858       RU00000000      537,517     26,876          小計        2    1,014,668     50,734      100年2月 RU00000000      528,681     26,434       RU00000000      512,090     25,605       RU00000000      446,220     22,311          小計        3    1,486,991     74,350     中浦實業有限公司 100年1月 RU00000000      727,824     36,391          小計        1      727,824     36,391      100年2月 RU00000000      551,250     27,563       RU00000000      287,455     14,373          小計        2      838,705     41,936            合      計         17   12,408,954    620,450    25 100年3月至4月份 東保實業有限公司 100年3月 SY00000000      777,141     38,857  　309,016 呂東佳犯公司實際負責人為納稅義務人，以不正當方法逃漏稅捐罪，處有期徒刑肆月，如易科罰金，以新臺幣壹仟元折算壹日。     SY00000000      568,968     28,448       SY00000000      754,603     37,730       SY00000000      486,823     24,341       SY00000000      706,741     35,337          小計        5    3,294,276    164,713      100年4月 SY00000000      936,218     46,811       SY00000000      718,403     35,920       SY00000000      929,729     46,486       SY00000000      724,877     36,244       SY00000000    2,365,395    118,270       SY00000000      708,359     35,418       SY00000000    1,674,338     83,717       SY00000000      724,758     36,238          小計        8    8,782,077    439,104     光泰鋼鐵企業有限公司 100年3月 SY00000000      527,911     26,396          小計        1      527,911     26,396      100年4月 SY00000000      536,758     26,838          小計        1      536,758     26,838     中浦實業有限公司 100年3月 SY00000000      583,000     29,150          小計        1      583,000     29,150      100年4月 SY00000000      533,625     26,681       SY00000000      379,350     18,968          小計        2      912,975     45,649            合      計         18   14,636,997    731,850    26 100年5月至6月份 東保實業有限公司 100年5月 UC00000000    2,145,000    107,250 　 482,924 呂東佳犯公司實際負責人為納稅義務人，以不正當方法逃漏稅捐罪，處有期徒刑肆月，如易科罰金，以新臺幣壹仟元折算壹日。        小計        1    2,145,000    107,250      100年6月 UC00000000    1,664,520     83,226       UC00000000      381,080     19,054          小計        2    2,045,600    102,280     謙忠興業有限公司 100年6月 UC00000000    3,091,543    154,577       UC00000000      494,172     24,709       UC00000000    1,438,155     71,908       UC00000000    2,447,010    122,351       UC00000000      556,553     27,828          小計        5    8,027,433    401,373     中浦實業有限公司 100年5月 UC00000000      367,610     18,381       UC00000000    1,475,506     73,775       UC00000000    1,720,013     86,001          小計        3    3,563,129    178,157     國合實業有限公司 100年5月 UC00000000      632,714     31,636       UC00000000      595,084     29,754       UC00000000      493,719     24,686       UC00000000      395,312     19,766          小計        4    2,116,829    105,842      100年6月 UC00000000      456,108     22,805       UC00000000      535,866     26,793       UC00000000      744,900     37,245       UC00000000      455,707     22,785          小計        4    2,192,581    109,628            合      計         19   20,090,572  1,004,530    27 100年7月至8月份 東保實業有限公司 100年7月 VG00000000      952,586     47,629 　 661,084 呂東佳犯公司實際負責人為納稅義務人，以不正當方法逃漏稅捐罪，處有期徒刑伍月，如易科罰金，以新臺幣壹仟元折算壹日。     VG00000000      716,754     35,838       VG00000000      575,155     28,758       VG00000000      618,260     30,913       VG00000000    2,857,495    142,875          小計        5    5,720,250    286,013     中浦實業有限公司 100年7月 VG00000000      428,585     21,429       VG00000000    3,077,619    153,881       VG00000000      571,451     28,573       VG00000000      483,553     24,178          小計        4    4,561,208    228,061      100年8月 VG00000000    1,428,593     71,430       VG00000000      442,868     22,143       VG00000000      829,858     41,493       VG00000000      674,692     33,735       VG00000000    1,332,256     66,613          小計        5    4,708,267    235,414     鉦昇機械工程有限公司 100年8月 VG00000000      260,000     13,000          小計        1      260,000     13,000            合      計         15   15,249,725    762,488    28 100年9月至10月份 東保實業有限公司 100年9月 WL00000000      570,748     28,537 　 416,332 呂東佳犯公司實際負責人為納稅義務人，以不正當方法逃漏稅捐罪，處有期徒刑肆月，如易科罰金，以新臺幣壹仟元折算壹日。        小計        1      570,748     28,537      100年10月 WL00000000    2,638,259    131,913          小計        1    2,638,259    131,913     謙忠興業有限公司 100年9月 WL00000000      798,499     39,925       WL00000000      756,094     37,805       WL00000000      749,412     37,471          小計        3    2,304,005    115,201      100年10月 WL00000000      756,094     37,805       WL00000000      776,140     38,807       WL00000000      740,160     37,008          小計        3    2,272,394    113,620     中浦實業有限公司 100年9月 WL00000000      620,657     31,033       WL00000000      626,460     31,323          小計        2    1,247,117     62,356      100年10月 WL00000000      631,575     31,579       WL00000000      627,255     31,363          小計        2    1,258,830     62,942     國合實業有限公司 100年9月 WL00000000      774,988     38,749       WL00000000      764,446     38,222       WL00000000      763,166     38,158          小計        3    2,302,600    115,129      100年10月 WL00000000      770,093     38,505       WL00000000      764,446     38,222       WL00000000      777,975     38,899          小計        3    2,312,514    115,626     鉦昇機械工程有限公司 100年10月 WL00000000    1,697,173     84,859          小計        1    1,697,173     84,859     永裕銓企業有限公司 100年9月 WL00000000      537,030     26,852       WL00000000      503,083     25,154          小計        2    1,040,113     52,006            合      計         21   17,643,753    882,189    29 100年11月至12月份 東保實業有限公司 100年12月 XQ00000000    2,859,660    142,983 　 118,215 呂東佳犯公司實際負責人為納稅義務人，以不正當方法逃漏稅捐罪，處有期徒刑肆月，如易科罰金，以新臺幣壹仟元折算壹日。        小計     1    2,859,660    142,983     謙忠興業有限公司 100年11月 XQ00000000      799,533     39,977       XQ00000000      606,578     30,329       XQ00000000      617,456     30,873          小計        3    2,023,567    101,179      100年12月 XQ00000000      761,978     38,099       XQ00000000      598,938     29,947       XQ00000000      616,420     30,821          小計        3    1,977,336     98,867     國合實業有限公司 100年11月 XQ00000000      808,374     40,419       XQ00000000      812,816     40,641       XQ00000000      355,000     17,750          小計        3    1,976,190     98,810      100年12月 XQ00000000      867,000     43,350       XQ00000000      830,479     41,524       XQ00000000      922,522     46,126       XQ00000000      314,000     15,700       XQ00000000      795,340     39,767          小計        5    3,729,341    186,467     中浦實業有限公司 100年11月 XQ00000000    2,150,500    107,525          小計        1    2,150,500    107,525      100年12月 XQ00000000    1,659,105     82,955          小計        1    1,659,105     82,955     東浦鋼鐵有限公司 100年11月 XQ00000000      677,621     33,881       XQ00000000      584,962     29,248       XQ00000000      701,680     35,084       XQ00000000      727,650     36,383       XQ00000000      194,500      9,725          小計        5    2,886,413    144,321      100年12月 XQ00000000      701,803     35,090       XQ00000000      748,843     37,442       XQ00000000      165,000      8,250          小計        3    1,615,646     80,782            合      計         25   20,877,758  1,043,889    30 101年1月至2月份 東保實業有限公司 101年1月 YU00000000    2,963,990    148,200 0 呂東佳犯行使業務上登載不實之文書罪，處有期徒刑叁月，如易科罰金，以新臺幣壹仟元折算壹日。        小計        1    2,963,990    148,200     謙忠興業有限公司 101年1月 YU00000000      611,072     30,554       YU00000000      614,912     30,746          小計        2    1,225,984     61,300      101年2月 YU00000000      579,584     28,979       YU00000000      622,387     31,119       YU00000000      657,920     32,896          小計        3    1,859,891     92,994     國合實業有限公司 101年1月 YU00000000      578,595     28,930          小計        1      578,595     28,930      101年2月 YU00000000      626,204     31,310       YU00000000      796,136     39,807          小計        2    1,422,340     71,117     東浦鋼鐵有限公司 101年2月 YU00000000      608,782     30,439       YU00000000      622,314     31,116       YU00000000      775,631     38,782          小計        3    2,006,727    100,337     永裕銓企業有限公司 101年2月 YU00000000      594,385     29,719       YU00000000      705,764     35,288       YU00000000      708,152     35,408          小計        3    2,008,301    100,415            合      計         15   12,065,828    603,293    31 101年3月至4月份 東保實業有限公司 101年3月 AH00000000    2,985,400    149,270 　  45,099 呂東佳犯公司實際負責人為納稅義務人，以不正當方法逃漏稅捐罪，處有期徒刑叁月，如易科罰金，以新臺幣壹仟元折算壹日。     AH00000000    4,800,000    240,000          小計        2    7,785,400    389,270      101年4月 AH00000000    2,381,650    119,083       AH00000000    1,379,818     68,991       AH00000000    1,411,133     70,557       AH00000000    1,290,957     64,548          小計        4    6,463,558    323,179     東浦鋼鐵有限公司 101年3月 AH00000000      580,062     29,003          小計        1      580,062     29,003      101年4月 AH00000000      674,485     33,724       AH00000000      569,821     28,491          小計        2    1,244,306     62,215            合      計          9   16,073,326    803,667    32 101年5月至6月份 東保實業有限公司 101年5月 BW00000000    2,514,064    125,703 　  76,560 呂東佳犯公司實際負責人為納稅義務人，以不正當方法逃漏稅捐罪，處有期徒刑叁月，如易科罰金，以新臺幣壹仟元折算壹日。        小計        1    2,514,064    125,703      101年6月 BW00000000    2,613,408    130,670       BW00000000    1,557,517     77,876       BW00000000    3,001,415    150,071          小計        3    7,172,340    358,617     謙忠興業有限公司 101年5月 BW00000000      557,442     27,872       BW00000000      740,300     37,015       BW00000000      732,791     36,640          小計        3    2,030,533    101,527      101年6月 BW00000000      754,102     37,705       BW00000000      724,116     36,206       BW00000000      720,495     36,025          小計        3    2,198,713    109,936     國合實業有限公司 101年5月 BW00000000      763,412     38,171       BW00000000      757,729     37,886          小計        2    1,521,141     76,057      101年6月 BW00000000      757,631     37,882       BW00000000      780,632     39,032          小計        2    1,538,263     76,914     東浦鋼鐵有限公司 101年5月 BW00000000      711,626     35,581          小計        1      711,626     35,581      101年6月 BW00000000      751,471     37,574       BW00000000      501,005     25,050       BW00000000      585,258     29,263       BW00000000      626,226     31,311          小計        4    2,463,960    123,198            合      計         19   20,150,640  1,007,533    33 101年7月至8月份 雄傑實業有限公司 101年8月 DK00000000    3,989,700    199,485 　 200,589 呂東佳犯公司實際負責人為納稅義務人，以不正當方法逃漏稅捐罪，處有期徒刑叁月，如易科罰金，以新臺幣壹仟元折算壹日。        小計        1    3,989,700    199,485            合      計          1    3,989,700    199,485    34 101年9月至10月份 國合實業有限公司 101年9月 EY00000000      832,950     41,648  　 55,073 呂東佳犯公司實際負責人為納稅義務人，以不正當方法逃漏稅捐罪，處有期徒刑叁月，如易科罰金，以新臺幣壹仟元折算壹日。     EY00000000      760,358     38,018          小計        2    1,593,308     79,666      101年10月 EY00000000    1,042,950     52,148       EY00000000      657,458     32,873       EY00000000      617,520     30,876       EY00000000      863,420     43,171       EY00000000      725,800     36,290          小計        5    3,907,148    195,358     東浦鋼鐵有限公司 101年9月 EY00000000      339,600     16,980       EY00000000      759,174     37,959       EY00000000      306,870     15,344       EY00000000      728,230     36,411       EY00000000      764,813     38,241       EY00000000      298,760     14,938          小計        6    3,197,447    159,873      101年10月 EY00000000      663,570     33,178       EY00000000      408,650     20,433       EY00000000      719,819     35,991       EY00000000      395,600     19,780       EY00000000      742,256     37,113       EY00000000      367,680     18,384          小計        6    3,297,575    164,879            合      計         19   11,995,478    599,776    35 102年1月至2月份 國合實業有限公司 102年2月 KN00000000    2,933,350    146,668 0 呂東佳犯行使業務上登載不實之文書罪，處有期徒刑貳月，如易科罰金，以新臺幣壹仟元折算壹日。     KN00000000    2,546,124    127,306          小計        2    5,479,474    273,974            合      計          2    5,479,474    273,974    36 102年3月至4月份 國合實業有限公司 102年3月 LL00000000    1,010,568     50,528 0 呂東佳犯行使業務上登載不實之文書罪，處有期徒刑貳月，如易科罰金，以新臺幣壹仟元折算壹日。        小計        1    1,010,568     50,528     金囿企業有限公司 102年4月 LL00000000       66,000      3,300       LL00000000       57,600      2,880          小計        2      123,600      6,180            合      計          3    1,134,168     56,708